<?xml version="1.0" encoding="iso-8859-1"?>
<!DOCTYPE dictionary SYSTEM "http://www.torsimany.ua.es/esgleuca/dix.dtd">
<dictionary>
  <alphabet/>
  <sdefs/>
  <pardefs/>
  <section id="main" type="standard">
	<e><p><l>guzti[DET][ORO]</l><r>guzti[DET][ORO]</r></p></e>
	<e><p><l>bi[DET][DZH]</l><r>bi[DET][DZH]</r></p></e>
	<e><p><l>bakoitz[DET][IZO]</l><r>bakoitz[ADJ][IZO]</r></p></e>
	<e><p><l>gutxi[DET][DZG]</l><r>gutxi[DET][DZG][MG]</r></p></e>
	<e><p><l>lehen[DET][ORD]</l><r>lehen[DET][ORD]</r></p></e>
	<e><p><l>haren[DET][IZL]</l><r>hura[DET][ERKARR][NUMS]+[DEK][GEN]</r></p></e>
	<e><p><l>azken[DET][ORD]</l><r>azken[DET][ORD]</r></p></e>
	<e><p><l>asko[DET][DZG]</l><r>asko[DET][DZG][MG]</r></p></e>
	<e><p><l>nire[DET][IZL]</l><r>ni[IOR][PERARR][NUMS][NI]+[DEK][GEN]</r></p></e>
	<e><p><l>ez[PRT][EGI]</l><r>ez[PRT][EGI]</r></p></e>
	<e><p><l>gure[DET][IZL]</l><r>gu[IOR][PERARR][NUMP][GU]+[DEK][GEN]</r></p></e>
	<e><p><l>batzuk[DET][DZG]</l><r>batzuk[DET][DZG][NUMP]</r></p></e>
	<e><p><l>hori[DET][ERKARR]</l><r>hori[DET][ERKARR][NUMS]</r></p></e>
	<e><p><l>haien[DET][IZL]</l><r>haiek[DET][ERKARR][NUMP]+[DEK][GEN]</r></p></e>
	<e><p><l>hauek[DET][ERKARR]</l><r>hauek[DET][ERKARR][NUMP]</r></p></e>
	<e><p><l>hau[DET][ERKARR]</l><r>hau[DET][ERKARR][NUMS]</r></p></e>
	<e><p><l>horiek[DET][ERKARR]</l><r>horiek[DET][ERKARR][NUMP]</r></p></e>
	<e><p><l>bat[DET][DZH]</l><r>bat[DET][DZH][NUMS]</r></p></e>
	<e><p><l>zortzi[DET][DZH]</l><r>zortzi[DET][DZH][NUMP]</r></p></e>
	<e><p><l>hemezortzi[DET][DZH]</l><r>hemezortzi[DET][DZH][NUMP]</r></p></e>
	<e><p><l>zortzigarren[DET][DZH]</l><r>zortzi[DET][DZH][NUMP]garren[ATZ][DET][ORD]</r></p></e>
	<e><p><l>laurogei[DET][DZH]</l><r>laurogei[DET][DZH][NUMP]</r></p></e>
	<e><p><l>hamaika[DET][DZH]</l><r>hamaika[DET][DZH][NUMP]</r></p></e>
	<e><p><l>hamaikagarren[DET][DZH]</l><r>hamaika[DET][DZH][NUMP]garren[ATZ][DET][ORD]</r></p></e>
	<e><p><l>hamabost[DET][DZH]</l><r>hamabost[DET][DZH][NUMP]</r></p></e>
	<e><p><l>bosgarren[DET][DZH]</l><r>bost[DET][DZH][NUMP]garren[ATZ][DET][ORD]</r></p></e>
	<e><p><l>berrogeita_hamar[DET][DZH]</l><r>hamar[DET][DZH][NUMP]</r></p></e>
	<e><p><l>bost[DET][DZH]</l><r>bost[DET][DZH][NUMP]</r></p></e>
	<e><p><l>berrogei[DET][DZH]</l><r>berrogei[DET][DZH][NUMP]</r></p></e>
	<e><p><l>lau[DET][DZH]</l><r>lau[DET][DZH][NUMP]</r></p></e>
	<e><p><l>hamalau[DET][DZH]</l><r>berrogei[DET][DZH][NUMP]</r></p></e>
	<e><p><l>laugarren[DET][DZH]</l><r>lau[DET][DZH][NUMP]garren[ATZ][DET][ORD]</r></p></e>
	<e><p><l>ehun[DET][DZH]</l><r>ehun[DET][DZH][NUMP]</r></p></e>
	<e><p><l>ehungarren[DET][DZH]</l><r>ehun[DET][DZH][NUMP]garren[ATZ][DET][ORD]</r></p></e>
	<e><p><l>inor[IOR][IZGMGB]</l><r>inor[IOR][IZGMGB]</r></p></e>
	<e><p><l>bederatzi[DET][DZH]</l><r>bederatzi[DET][DZH][NUMP]</r></p></e>
	<e><p><l>hemeretzi[DET][DZH]</l><r>hemeretzi[DET][DZH][NUMP]</r></p></e>
	<e><p><l>laurogeita_hamar[DET][DZH]</l><r>hamar[DET][DZH][NUMP]</r></p></e>
	<e><p><l>bederatzigarren[DET][DZH]</l><r>bederatzi[DET][DZH][NUMP]garren[ATZ][DET][ORD]</r></p></e>
	<e><p><l>zazpi[DET][DZH]</l><r>zazpi[DET][DZH][NUMP]</r></p></e>
	<e><p><l>hamazazpi[DET][DZH]</l><r>hamazazpi[DET][DZH][NUMP]</r></p></e>
	<e><p><l>hamazazpigarren[DET][DZH]</l><r>hamazazpi[DET][DZH][NUMP]garren[ATZ][DET][ORD]</r></p></e>
	<e><p><l>zazpigarren[DET][DZH]</l><r>zazpi[DET][DZH][NUMP]garren[ATZ][DET][ORD]</r></p></e>
	<e><p><l>hirurogeita_hamar[DET][DZH]</l><r>hamar[DET][DZH][NUMP]</r></p></e>
	<e><p><l>sei[DET][DZH]</l><r>sei[DET][DZH][NUMP]</r></p></e>
	<e><p><l>hamasei[DET][DZH]</l><r>hamasei[DET][DZH][NUMP]</r></p></e>
	<e><p><l>seigarren[DET][DZH]</l><r>sei[DET][DZH][NUMP]garren[ATZ][DET][ORD]</r></p></e>
	<e><p><l>hirurogei[DET][DZH]</l><r>hirurogei[DET][DZH][NUMP]</r></p></e>
	<e><p><l>hamar[DET][DZH]</l><r>hamar[DET][DZH][NUMP]</r></p></e>
	<e><p><l>hamargarren[DET][DZH]</l><r>hamar[DET][DZH][NUMP]garren[ATZ][DET][ORD]</r></p></e>
	<e><p><l>hirugarren[DET][DZH]</l><r>hiru[DET][DZH][NUMP]garren[ATZ][DET][ORD]</r></p></e>
	<e><p><l>hamairu[DET][DZH]</l><r>hamairu[DET][DZH][NUMP]</r></p></e>
	<e><p><l>hogeita_hamar[DET][DZH]</l><r>hamar[DET][DZH][NUMP]</r></p></e>
	<e><p><l>mila[DET][DZH]</l><r>mila[DET][DZH][NUMP]</r></p></e>
	<e><p><l>milagarren[DET][DZH]</l><r>mila[DET][DZH][NUMP]garren[ATZ][DET][ORD]</r></p></e>
	<e><p><l>hiru[DET][DZH]</l><r>hiru[DET][DZH][NUMP]</r></p></e>
	<e><p><l>hamabigarren[DET][DZH]</l><r>hamabi[DET][DZH][NUMP]garren[ATZ][DET][ORD]</r></p></e>
	<e><p><l>hamabi[DET][DZH]</l><r>hamabi[DET][DZH][NUMP]</r></p></e>
	<e><p><l>hogeigarren[DET][DZH]</l><r>hogei[DET][DZH][NUMP]garren[ATZ][DET][ORD]</r></p></e>
	<e><p><l>hogei[DET][DZH]</l><r>hogei[DET][DZH][NUMP]</r></p></e>
	<e><p><l>edozein[DET][NOLARR]</l><r>edozein[DET][NOLARR][MG]</r></p></e>
	<e><p><l>zero[DET][DZH]</l><r>zero[DET][DZH][NUMS]</r></p></e>
	<e><p><l>nahiz[LOT][JNT]</l><r>nahiz[LOT][JNT][HAUT]</r></p></e>
	<e><p><l>eta[LOT][JNT]</l><r>eta[LOT][JNT][EMEN]</r></p></e>
	<e><p><l>baina[LOT][JNT]</l><r>baina[LOT][JNT][AURK]</r></p></e>
	<e><p><l>ezta[LOT][JNT]</l><r>ezta[LOT][JNT][EMEN]</r></p></e>
	<e><p><l>ere[LOT][LOK]</l><r>ere[LOT][LOK][EMEN]</r></p></e>
	<e><p><l>behin[ADB][ADOARR]</l><r>behin[ADB][ADOARR]</r></p></e>
	<e><p><l>edo[LOT][JNT]</l><r>edo[LOT][JNT][HAUT]</r></p></e>
	<e><p><l>gainera[LOT][LOK]</l><r>gainera[LOT][LOK][EMEN]</r></p></e>
	<e><p><l>beraz[LOT][LOK]</l><r>beraz[LOT][LOK][ONDO]</r></p></e>
	<e><p><l>baino[LOT][JNT]</l><r>baino[LOT][JNT][AURK]</r></p></e>
	<e><p><l>ordea[LOT][LOK]</l><r>beraz[LOT][LOK][AURK]</r></p></e>
	<e><p><l>nonahi[ADB][ADOARR]</l><r>nonahi[ADB][ADOARR]</r></p></e>
	<e><p><l>norbait[IOR][IZGMGB]</l><r>norbait</r></p></e>
	<e><p><l>zerbait[IOR][IZGMGB]</l><r>zerbait</r></p></e>
	<e><p><l>nahiko[DET][DZG]</l><r>nahiko[DET][DZG]</r></p></e>
	<e><p><l>dena[DET][ORO]</l><r>dena[DET][ORO]</r></p></e>
	<e><p><l>gutxiago[DET][DZG]</l><r>gutxiago[DET][DZG][MG]</r></p></e>
	<e><p><l>hura[DET][ERKARR]</l><r>hura[DET][ERKARR][NUMS]</r></p></e>
	<e><p><l>bere_buru[IOR]</l><r>buru[IZE][ARR]</r></p></e>
	<e><p><l>ni[IOR][PERARR]</l><r>ni[IOR][PERARR][NUMS][NI]</r></p></e>
	<e><p><l>nire[IOR]</l><r>ni[IOR][PERARR][NUMS][NI]+[DEK][GEN]</r></p></e>
	<e><p><l>gehiago[DET][DZG]</l><r>gehiago[DET][DZG][MG]</r></p></e>
	<e><p><l>gehien[DET][DZG]</l><r>gehien[DET][DZG]</r></p></e>
	<e><p><l>nire_buru[IOR]</l><r>buru[IZE][ARR]</r></p></e>
	<e><p><l>inor_ez[IOR]</l><r>ez[PRT][EGI]</r></p></e>
	<e><p><l>ezer_ez[IOR]</l><r>ez[PRT][EGI]</r></p></e>
	<e><p><l>ezer[IOR][IZGMGB]</l><r>ezer[IOR][IZGMGB]</r></p></e>
	<e><p><l>norbera[IOR][IZGMGB]</l><r>norbera[IOR][IZGMGB]</r></p></e>
	<e><p><l>beste_bat[DET][DZH]</l><r>bat[DET][DZH][NUMS]</r></p></e>
	<e><p><l>gure[IOR]</l><r>gu[IOR][PERARR][NUMP][GU]+[DEK][GEN]</r></p></e>
	<e><p><l>geure_buru[IOR]</l><r>buru[IZE][ARR]</r></p></e>
	<e><p><l>berdin[ADJ][IZO]</l><r>berdin[ADJ][IZO]</r></p></e>
	<e><p><l>pixka_bat[DET][DZH]</l><r>bat[DET][DZH][NUMS]</r></p></e>
	<e><p><l>nonbait[ADB][ADOARR]</l><r>nonbait[ADB][ADOARR]</r></p></e>
	<e><p><l>haien[IOR]</l><r>haiek[DET][ERKARR][NUMP]+[DEK][GEN]</r></p></e>
	<e><p><l>haiek[DET][ERKARR]</l><r>haiek[DET][ERKARR][NUMP]</r></p></e>
	<e><p><l>gu[IOR][PERARR]</l><r>gu[IOR][PERARR][NUMP][GU]</r></p></e>
	<e><p><l>zer[DET][NOLGAL]</l><r>zer[DET][NOLGAL][MG]</r></p></e>
	<e><p><l>edozer[DET][NOLARR]</l><r>edozer[DET][NOLARR][MG]</r></p></e>
	<e><p><l>zein[DET][NOLGAL]</l><r>zein[DET][NOLGAL][MG]</r></p></e>
	<e><p><l>nor[DET][NOLGAL]</l><r>nor[DET][NOLGAL][MG]</r></p></e>
	<e><p><l>edonor[IOR][IZGMGB]</l><r>edonor[IOR][IZGMGB]</r></p></e>
	<e><p><l>noren[IOR]</l><r>nor[IOR][IZGGAL]+[DEK][GEN]</r></p></e>
	<e><p><l>kontuak[IZE][ARR]</l><r>kontu[IZE][ARR]</r></p></e>
	<e><p><l>armak[IZE][ARR]</l><r>arma[IZE][ARR]</r></p></e>
	<e><p><l>giza-zientziak[IZE][ARR]</l><r>zientzia[IZE][ARR]</r></p></e>
	<e><p><l>mugak[IZE][ARR]</l><r>muga[IZE][ARR]</r></p></e>
	<e><p><l>galtzontziloak[IZE][ARR]</l><r>galtzontzilo[IZE][ARR]</r></p></e>
	<e><p><l>do[IZE][ARR]</l><r>do[IZE][ARR][RARE]</r></p></e>
	<e><p><l>tantak[IZE][ARR]</l><r>tanta[IZE][ARR]</r></p></e>
	<e><p><l>elementuak[IZE][ARR]</l><r>elementu[IZE][ARR]</r></p></e>
	<e><p><l>ikertu[IZE][ARR]</l><r>ikertu[ADI][SIN]+[AMM][PART]</r></p></e>
	<e><p><l>Jaungoiko[IZE][IZB]</l><r>jaungoiko[IZE][ARR]</r></p></e>
	<e><p><l>Lord[IZE][IZB]</l><r>lord[IZE][ARR]</r></p></e>
	<e><p><l>hornidura_sare[IZE][ARR]</l><r>sare[IZE][ARR]</r></p></e>
	<e><p><l>negoziazioak[IZE][ARR]</l><r>negoziazio[IZE][ARR]</r></p></e>
	<e><p><l>egunkariak[IZE][ARR]</l><r>egunkari[IZE][ARR]</r></p></e>
	<e><p><l>paperak[IZE][ARR]</l><r>paper[IZE][ARR]</r></p></e>
	<e><p><l>gurasoak[IZE][ARR]</l><r>guraso[IZE][ARR]</r></p></e>
	<e><p><l>datuak[IZE][ARR]</l><r>datu[IZE][ARR]</r></p></e>
	<e><p><l>hemorroideak[IZE][ARR]</l><r>hemorroide[IZE][ARR]</r></p></e>
	<e><p><l>orratzak[IZE][ARR]</l><r>orratz[IZE][ARR]</r></p></e>
	<e><p><l>elikagaiak[IZE][ARR]</l><r>elikagai[IZE][ARR]</r></p></e>
	<e><p><l>egoskariak[IZE][ARR]</l><r>egoskari[IZE][ARR]</r></p></e>
	<e><p><l>aberastasunak[IZE][ARR]</l><r>aberastasun[IZE][ARR]</r></p></e>
	<e><p><l>erortzeko_zorian_dagoen[IZE][ARR]</l><r>egon[ADT][A1][NR_HU]+n[ERL][MEN][ERLT]</r></p></e>
	<e><p><l>galtzamotzak[IZE][ARR]</l><r>galtzamotz[IZE][ARR]</r></p></e>
	<e><p><l>mendebaldeko[IZE][ARR]</l><r>mendebalde[IZE][ARR]+[DEK][NUMS]+[DEK][GEL]</r></p></e>
	<e><p><l>irabaziak[IZE][ARR]</l><r>irabazi[ADI][SIN]+[AMM][PART]</r></p></e>
	<e><p><l>xurgagailuaz_garbitu[IZE][ARR]</l><r>garbitu[ADI][SIN]+[AMM][PART]</r></p></e>
	<e><p><l>goizez[IZE][ARR]</l><r>goiz[ADJ][IZO]+[DEK][INS][MG]</r></p></e>
	<e><p><l>abbr_of_North[IZE][IZB]</l><r>abbr of North[IZE][IZB]</r></p></e>
	<e><p><l>gauez[IZE][ARR]</l><r>gau[IZE][ARR]+[DEK][INS][MG]</r></p></e>
	<e><p><l>adeitasunez[IZE][ARR]</l><r>adeitasun[IZE][ARR]+[DEK][INS][MG]</r></p></e>
	<e><p><l>not_used_in_the_progressive_tenses[ADI][SIN]</l><r>not used in the progressive tenses[ADI][SIN]</r></p></e>
	<e><p><l>sth_to_sb[IZE][ARR]</l><r>sth to sb[IZE][ARR]</r></p></e>
	<e><p><l>jakinarazi[ADI][SIN]</l><r>jakin[ADI][SIN]arazi[ATZ][ADI][SIN]+[AMM][PART]</r></p></e>
	<e><p><l>to_be_adept[ADJ][IZL]</l><r>to be adept[ADJ][IZL]</r></p></e>
	<e><p><l>itsasgarri[ADJ][IZO]</l><r>itsatsi[ADI][SIN]garri[ATZ][ADJ][IZO]</r></p></e>
	<e><p><l>ohartarazi[ADI][SIN]</l><r>ohartu[ADI][SIN]arazi[ATZ][ADI][SIN]+[AMM][PART]</r></p></e>
	<e><p><l>Afrikar[IZE][IZB]</l><r>afrikar[IZE][ARR]</r></p></e>
	<e><p><l>astungarri[ADJ][IZO]</l><r>astundu[ADI][SIN]garri[ATZ][ADJ][IZO]</r></p></e>
	<e><p><l>sb_doing_sth[IZE][ARR]</l><r>sth to sth[IZE][ARR]</r></p></e>
	<e><p><l>ajetsu[ADJ][IZO]</l><r>aje[IZE][ARR]tsu[ATZ][ADJ][IZO]</r></p></e>
	<e><p><l>sth_at[IZE][ARR]</l><r>at[ADB][ADOARR]</r></p></e>
	<e><p><l>abbr_of_also_known_as[IZE][ARR]</l><r>abbr of also known as[IZE][ARR]</r></p></e>
	<e><p><l>nahiz_eta[LOT][JNT]</l><r>eta[LOT][JNT][EMEN]</r></p></e>
	<e><p><l>adi[IZE][ARR]</l><r>adia[IZE][ARR]</r></p></e>
	<e><p><l>antzezle_eta_pertsona_ezagun_asko_batzen_dituenaz_esaten_da[IZE][ARR]</l><r>izan[ADL][A1][NR_HU]</r></p></e>
	<e><p><l>abbr_of_ante_meridiem[IZE][ARR]</l><r>abbr of ante meridiem[IZE][ARR]</r></p></e>
	<e><p><l>anbar_koloreko[IZE][ARR]</l><r>kolore[IZE][ARR]+[DEK][NUMS]+[DEK][GEL]</r></p></e>
	<e><p><l>dibertiarazi[ADI][SIN]</l><r>dibertitu[ADI][SIN]arazi[ATZ][ADI][SIN]+[AMM][PART]</r></p></e>
	<e><p><l>sentitzen_duen[IZE][ARR]</l><r>edun[ADL][A1][NR_HU][NK_HU]+n[ERL][MEN][ERLT]</r></p></e>
	<e><p><l>jangarri[ADJ][IZO]</l><r>jan[ADI][SIN]garri[ATZ][ADJ][IZO]</r></p></e>
	<e><p><l>sth_sth[IZE][ARR]</l><r>sth to sth[IZE][ARR]</r></p></e>
	<e><p><l>batez_besteko[IZE][ARR]</l><r>beste[ADB][ADOARR]+[DEK][GEL]</r></p></e>
	<e><p><l>bai[IZE][ARR]</l><r>baia[IZE][ARR]</r></p></e>
	<e><p><l>atzetik_argiztatuta_dagoen[ADJ][IZL]</l><r>egon[ADT][A1][NR_HU]+n[ERL][MEN][ERLT]</r></p></e>
	<e><p><l>sb_from_doing_sth[IZE][ARR]</l><r>sth to sth[IZE][ARR]</r></p></e>
	<e><p><l>porrot_egin_duen[IZE][ARR]</l><r>edun[ADL][A1][NR_HU][NK_HU]+n[ERL][MEN][ERLT]</r></p></e>
	<e><p><l>zela_gabe[ADJ][IZO]</l><r>gabe[ADJ][IZO][RARE]</r></p></e>
	<e><p><l>with_sb_for_sth[IZE][ARR]</l><r>sth to sth[IZE][ARR]</r></p></e>
	<e><p><l>tratu_txarrak_jaso_dituen[ADJ][IZL]</l><r>edun[ADL][A1][NR_HK][NK_HU]+n[ERL][MEN][ERLT]</r></p></e>
	<e><p><l>sb_sth[IZE][ARR]</l><r>sth to sth[IZE][ARR]</r></p></e>
	<e><p><l>haserre_bizian_dagoen[IZE][ARR]</l><r>egon[ADT][A1][NR_HU]+n[ERL][MEN][ERLT]</r></p></e>
	<e><p><l>sb_for[IZE][ARR]</l><r>for[ADJ][IZL]</r></p></e>
	<e><p><l>begiak_tapatuta[IZE][ARR]</l><r>tapatu[ADI][SIN]+[AMM][PART]+[ERL][MEN][MOD]</r></p></e>
	<e><p><l>puztutako[ADJ][IZL]</l><r>puztu[ADI][SIN]+[AMM][PART]+[ERL][MEN][MOD]+[DEK][GEL]</r></p></e>
	<e><p><l>against_sb[IZE][ARR]</l><r>sth to sb[IZE][ARR]</r></p></e>
	<e><p><l>baregarri[ADJ][IZO]</l><r>baretu[ADI][SIN]garri[ATZ][ADJ][IZO]</r></p></e>
	<e><p><l>for[IZE][ARR]</l><r>for[ADJ][IZL]</r></p></e>
	<e><p><l>at_sb_sth[IZE][ARR]</l><r>sth to sth[IZE][ARR]</r></p></e>
	<e><p><l>of_sb[IZE][ARR]</l><r>sth to sb[IZE][ARR]</r></p></e>
	<e><p><l>kalitate_oneko[IZE][ARR]</l><r>on[ADJ][IZO]+[DEK][NUMS]+[DEK][GEL]</r></p></e>
	<e><p><l>zerbait_eskatu_ahots_ozenez[IZE][ARR]</l><r>ozen[ADJ][IZO]+[DEK][INS][MG]</r></p></e>
	<e><p><l>sb_as[IZE][ARR]</l><r>abbr of also known as[IZE][ARR]</r></p></e>
	<e><p><l>isilean[IZE][ARR]</l><r>isilean[ADB][ALGARR]</r></p></e>
	<e><p><l>lanera_joateko_egunero_trenez[IZE][ARR]</l><r>tren[IZE][ARR]+[DEK][INS][MG]</r></p></e>
	<e><p><l>on_sth[IZE][ARR]</l><r>sth to sth[IZE][ARR]</r></p></e>
	<e><p><l>pozik[IZE][ARR]</l><r>pozik[ADB][ADOARR]</r></p></e>
	<e><p><l>gainazaleko[IZE][ARR]</l><r>gainazal[IZE][ARR]+[DEK][NUMS]+[DEK][GEL]</r></p></e>
	<e><p><l>with_sth[IZE][ARR]</l><r>sth to sth[IZE][ARR]</r></p></e>
	<e><p><l>delitugile[IZE][ARR]</l><r>delitu[IZE][ARR]gile[ATZ][IZE][ARR]</r></p></e>
	<e><p><l>enkarguzko[IZE][ARR]</l><r>enkargu[IZE][ARR]+[DEK][INS][MG]+[DEK][GEL]</r></p></e>
	<e><p><l>hezea_eta_osasunerako_kaltegarria_den[IZE][ARR]</l><r>izan[ADL][A1][NR_HU]+n[ERL][MEN][ERLT]</r></p></e>
	<e><p><l>egunez[IZE][ARR]</l><r>egun[IZE][ARR]+[DEK][INS][MG]</r></p></e>
	<e><p><l>usually_passive[ADI][SIN]</l><r>no passive[ADI][SIN]</r></p></e>
	<e><p><l>utzi[IZE][ARR]</l><r>utzi[ADI][SIN]+[AMM][PART]</r></p></e>
	<e><p><l>eratorri[IZE][ARR]</l><r>eratorri[ADI][SIN]+[AMM][PART]</r></p></e>
	<e><p><l>markako[IZE][ARR]</l><r>marka[IZE][ARR]+[DEK][NUMS]+[DEK][GEL]</r></p></e>
	<e><p><l>gabe[ADJ][IZO]</l><r>gabe[ADJ][IZO][RARE]</r></p></e>
	<e><p><l>ezagutarazi[ADI][SIN]</l><r>ezagutu[ADI][SIN]arazi[ATZ][ADI][SIN]+[AMM][PART]</r></p></e>
	<e><p><l>gogorik_ez_duen[ADJ][IZL]</l><r>edun[ADL][A1][NR_HU][NK_HU]+n[ERL][MEN][ERLT]</r></p></e>
	<e><p><l>desagerrarazi[ADI][SIN]</l><r>desagertu[ADI][SIN]arazi[ATZ][ADI][SIN]+[AMM][PART]</r></p></e>
	<e><p><l>zerbait_egiteko_prest_dagoen[ADJ][IZL]</l><r>egon[ADT][A1][NR_HU]+n[ERL][MEN][ERLT]</r></p></e>
	<e><p><l>atsekabetuta[IZE][ARR]</l><r>atsekabetu[ADI][SIN]+[AMM][PART]+[ERL][MEN][MOD]</r></p></e>
	<e><p><l>behean[IZE][ARR]</l><r>behe[IZE][ARR]+[DEK][NUMS]+[DEK][INE]</r></p></e>
	<e><p><l>behera[ADJ][IZO]</l><r>behera[ADJ][IZO][RARE]</r></p></e>
	<e><p><l>logura_den[IZE][ARR]</l><r>izan[ADL][A1][NR_HU]+n[ERL][MEN][ERLT]</r></p></e>
	<e><p><l>hilzorian_dagoen[IZE][ARR]</l><r>egon[ADT][A1][NR_HU]+n[ERL][MEN][ERLT]</r></p></e>
	<e><p><l>lurrezko[IZE][ARR]</l><r>lur[IZE][ARR]+[DEK][INS][MG]+[DEK][GEL]</r></p></e>
	<e><p><l>ekialdeko[IZE][ARR]</l><r>ekialde[IZE][ARR]+[DEK][NUMS]+[DEK][GEL]</r></p></e>
	<e><p><l>ekialderantz[IZE][ARR]</l><r>ekialde[IZE][ARR]+[DEK][NUMS]+[DEK][ABZ]</r></p></e>
	<e><p><l>ebanozko[IZE][ARR]</l><r>ebano[IZE][ARR]+[DEK][INS][MG]+[DEK][GEL]</r></p></e>
	<e><p><l>Egiptoar[IZE][ARR]</l><r>egiptoar[ADJ][IZL]</r></p></e>
	<e><p><l>sth_from_sth[IZE][ARR]</l><r>sth to sth[IZE][ARR]</r></p></e>
	<e><p><l>zaharren[IZE][ARR]</l><r>zahar[ADJ][IZO]+[DEK][GEN][NUMP]</r></p></e>
	<e><p><l>lotsarazi[ADI][SIN]</l><r>lotsatu[ADI][SIN]arazi[ATZ][ADI][SIN]+[AMM][PART]</r></p></e>
	<e><p><l>larrialdiko[IZE][ARR]</l><r>larrialdi[IZE][ARR]+[DEK][NUMS]+[DEK][GEL]</r></p></e>
	<e><p><l>baimendun[ADJ][IZO]</l><r>baimen[IZE][ARR]dun[ATZ][ADJ][IZO]</r></p></e>
	<e><p><l>ETA[IZE][ARR]</l><r>ETA[SIG]</r></p></e>
	<e><p><l>EB[IZE][ARR]</l><r>EB[SIG]</r></p></e>
	<e><p><l>bakoitz[ADJ][IZL]</l><r>bakoiztu[ADI][SIN]+[AMM][ADOIN]</r></p></e>
	<e><p><l>gogorarazi[ADI][SIN]</l><r>gogoratu[ADI][SIN]arazi[ATZ][ADI][SIN]+[AMM][PART]</r></p></e>
	<e><p><l>gehiegi[ADJ][IZO]</l><r>gehiegi[ADJ][IZO][RARE]</r></p></e>
	<e><p><l>hunkituta_dagoen[ADJ][IZL]</l><r>egon[ADT][A1][NR_HU]+n[ERL][MEN][ERLT]</r></p></e>
	<e><p><l>bizigarri[ADJ][IZO]</l><r>bizitu[ADI][SIN]garri[ATZ][ADJ][IZO]</r></p></e>
	<e><p><l>sb_to[IZE][ARR]</l><r>to[ITJ]</r></p></e>
	<e><p><l>dagoen[ADJ][IZL]</l><r>egon[ADT][A1][NR_HU]+n[ERL][MEN][ERLT]</r></p></e>
	<e><p><l>eskarmentudun[ADJ][IZO]</l><r>eskarmentu[IZE][ARR]dun[ATZ][ADJ][IZO]</r></p></e>
	<e><p><l>ireki[IZE][ARR]</l><r>ireki[ADI][SIN]+[AMM][PART]</r></p></e>
	<e><p><l>luxuzko[IZE][ARR]</l><r>luxu[IZE][ARR]+[DEK][INS][MG]+[DEK][GEL]</r></p></e>
	<e><p><l>gantz_gabe[ADJ][IZO]</l><r>gabe[ADJ][IZO][RARE]</r></p></e>
	<e><p><l>sb_on_sth[IZE][ARR]</l><r>sth to sth[IZE][ARR]</r></p></e>
	<e><p><l>gustukoen[IZE][ARR]</l><r>gustuko[ADJ][IZL]+[DEK][GEN][NUMP]</r></p></e>
	<e><p><l>emakumezkoaren[IZE][ARR]</l><r>emakumezko[ADJ][IZL]+[DEK][GEN][NUMS]</r></p></e>
	<e><p><l>eme[ADJ][IZO]</l><r>eme[ADJ][IZO][RARE]</r></p></e>
	<e><p><l>akatsik_gabe[ADJ][IZO]</l><r>gabe[ADJ][IZO][RARE]</r></p></e>
	<e><p><l>maila_berean[IZE][ARR]</l><r>bera[DET][ERKIND][NUMS]+[DEK][INE]</r></p></e>
	<e><p><l>informal[IZE][ARR]</l><r>informal[ADJ][IZO]</r></p></e>
	<e><p><l>izoztu[IZE][ARR]</l><r>izoztu[ADI][SIN]+[AMM][PART]</r></p></e>
	<e><p><l>beldurtuta_dagoen[ADJ][IZL]</l><r>egon[ADT][A1][NR_HU]+n[ERL][MEN][ERLT]</r></p></e>
	<e><p><l>fruiturik_gabe[ADJ][IZO]</l><r>gabe[ADJ][IZO][RARE]</r></p></e>
	<e><p><l>about_sb[IZE][ARR]</l><r>sth to sb[IZE][ARR]</r></p></e>
	<e><p><l>also_towards_sb[IZE][ARR]</l><r>sth to sb[IZE][ARR]</r></p></e>
	<e><p><l>zorabiatu[IZE][ARR]</l><r>zorabiatu[ADI][SIN]+[AMM][PART]</r></p></e>
	<e><p><l>urre-koloreko[IZE][ARR]</l><r>kolore[IZE][ARR]+[DEK][NUMS]+[DEK][GEL]</r></p></e>
	<e><p><l>on_sb[IZE][ARR]</l><r>sth to sb[IZE][ARR]</r></p></e>
	<e><p><l>harea_bota_lurrera[IZE][ARR]</l><r>lurreratu[ADI][SIN]+[AMM][PART]</r></p></e>
	<e><p><l>oinarri_gabe[ADJ][IZO]</l><r>gabe[ADJ][IZO][RARE]</r></p></e>
	<e><p><l>sth_on_sth[IZE][ARR]</l><r>sth to sth[IZE][ARR]</r></p></e>
	<e><p><l>goi-teknologiako[IZE][ARR]</l><r>teknologia[IZE][ARR]+[DEK][NUMS]+[DEK][GEL]</r></p></e>
	<e><p><l>atzeko[IZE][ARR]</l><r>atze[ADJ][IZO][RARE]+[DEK][NUMS]+[DEK][GEL]</r></p></e>
	<e><p><l>at_sth[IZE][ARR]</l><r>sth to sth[IZE][ARR]</r></p></e>
	<e><p><l>aurrez_pentsatu_gabe[ADJ][IZO]</l><r>gabe[ADJ][IZO][RARE]</r></p></e>
	<e><p><l>tokiko[IZE][ARR]</l><r>toki[IZE][ARR]+[DEK][NUMS]+[DEK][GEL]</r></p></e>
	<e><p><l>itzultzeko[IZE][ARR]</l><r>itzultze[IZE][ARR]+[DEK][NUMS]+[DEK][GEL]</r></p></e>
	<e><p><l>etxerantz[IZE][ARR]</l><r>etxe[IZE][ARR]+[DEK][NUMS]+[DEK][ABZ]</r></p></e>
	<e><p><l>makurrarazi[ADI][SIN]</l><r>makurtu[ADI][SIN]arazi[ATZ][ADI][SIN]+[AMM][PART]</r></p></e>
	<e><p><l>ehun[IZE][ARR]</l><r>ehundu[ADI][SIN]+[AMM][PART]</r></p></e>
	<e><p><l>joera_duen[ADJ][IZL]</l><r>edun[ADL][A1][NR_HU][NK_HU]+n[ERL][MEN][ERLT]</r></p></e>
	<e><p><l>barne[ADJ][IZO]</l><r>barne[ADJ][IZO][RARE]</r></p></e>
	<e><p><l>loturarik_gabe[ADJ][IZO]</l><r>gabe[ADJ][IZO][RARE]</r></p></e>
	<e><p><l>begirune_gabe[ADJ][IZO]</l><r>gabe[ADJ][IZO][RARE]</r></p></e>
	<e><p><l>nabarmendu_gabe[ADJ][IZO]</l><r>gabe[ADJ][IZO][RARE]</r></p></e>
	<e><p><l>geroz_eta_handiagoa_den[ADJ][IZL]</l><r>izan[ADL][A1][NR_HU]+n[ERL][MEN][ERLT]</r></p></e>
	<e><p><l>eginkizuna_den[IZE][ARR]</l><r>izan[ADL][A1][NR_HU]+n[ERL][MEN][ERLT]</r></p></e>
	<e><p><l>diskreziorik_gabe[ADJ][IZO]</l><r>gabe[ADJ][IZO][RARE]</r></p></e>
	<e><p><l>bereizi_gabe[ADJ][IZO]</l><r>gabe[ADJ][IZO][RARE]</r></p></e>
	<e><p><l>barruan[IZE][ARR]</l><r>barru[IZE][ARR]+[DEK][NUMS]+[DEK][INE]</r></p></e>
	<e><p><l>trebetasunik_gabe[ADJ][IZO]</l><r>gabe[ADJ][IZO][RARE]</r></p></e>
	<e><p><l>galarazi[ADI][SIN]</l><r>galdu[ADI][SIN]arazi[ATZ][ADI][SIN]+[AMM][PART]</r></p></e>
	<e><p><l>sb_with_sth[IZE][ARR]</l><r>sth to sth[IZE][ARR]</r></p></e>
	<e><p><l>sor[ADJ][IZO]</l><r>sor[ADJ][IZO][RARE]</r></p></e>
	<e><p><l>that[ADI][SIN]</l><r>given that[ADI][SIN]</r></p></e>
	<e><p><l>sendotasunik_gabe[ADJ][IZO]</l><r>gabe[ADJ][IZO][RARE]</r></p></e>
	<e><p><l>murgilduta[IZE][ARR]</l><r>murgildu[ADI][SIN]+[AMM][PART]+[ERL][MEN][MOD]</r></p></e>
	<e><p><l>barruko[IZE][ARR]</l><r>barru[IZE][ARR]+[DEK][NUMS]+[DEK][GEL]</r></p></e>
	<e><p><l>jakin-mina_eragiten_duen[ADJ][IZL]</l><r>edun[ADL][A1][NR_HU][NK_HU]+n[ERL][MEN][ERLT]</r></p></e>
	<e><p><l>nonbait_sartuta_dagoen[ADJ][IZL]</l><r>egon[ADT][A1][NR_HU]+n[ERL][MEN][ERLT]</r></p></e>
	<e><p><l>IRA[IZE][ARR]</l><r>IRA[SIG]</r></p></e>
	<e><p><l>burdinazko[IZE][ARR]</l><r>burdina[IZE][ARR]+[DEK][INS][MG]+[DEK][GEL]</r></p></e>
	<e><p><l>honen[ADJ][IZL]</l><r>hau[DET][ERKARR][NUMS]+[DEK][GEN]</r></p></e>
	<e><p><l>banatu[IZE][ARR]</l><r>banatu[ADI][SIN]+[AMM][PART]</r></p></e>
	<e><p><l>adabegitsu[ADJ][IZO]</l><r>adabegi[IZE][ARR]tsu[ATZ][ADJ][IZO]</r></p></e>
	<e><p><l>beruna_duen[ADJ][IZL]</l><r>edun[ADL][A1][NR_HU][NK_HU]+n[ERL][MEN][ERLT]</r></p></e>
	<e><p><l>sb[IZE][ARR]</l><r>sth to sb[IZE][ARR]</r></p></e>
	<e><p><l>soberako[IZE][ARR]</l><r>sobera[ADB][ADOARR]+[DEK][GEL]</r></p></e>
	<e><p><l>irrikatzen_duen[IZE][ARR]</l><r>edun[ADL][A1][NR_HU][NK_HU]+n[ERL][MEN][ERLT]</r></p></e>
	<e><p><l>iraupen_luzeko[IZE][ARR]</l><r>luze[ADJ][IZO]+[DEK][NUMS]+[DEK][GEL]</r></p></e>
	<e><p><l>asko[IZE][ARR]</l><r>askotu[ADI][SIN]+[AMM][PART]</r></p></e>
	<e><p><l>irabazizko[IZE][ARR]</l><r>irabazi[IZE][ARR]+[DEK][INS][MG]+[DEK][GEL]</r></p></e>
	<e><p><l>zuzentzen_duen[ADJ][IZL]</l><r>edun[ADL][A1][NR_HU][NK_HU]+n[ERL][MEN][ERLT]</r></p></e>
	<e><p><l>itsasoko[IZE][ARR]</l><r>itsaso[IZE][ARR]+[DEK][NUMS]+[DEK][GEL]</r></p></e>
	<e><p><l>bat_datorren[IZE][ARR]</l><r>etorri[ADT][A1][NR_HU]+n[ERL][MEN][ERLT]</r></p></e>
	<e><p><l>handien[IZE][ARR]</l><r>handi[ADJ][IZO]+[DEK][GEN][NUMP]</r></p></e>
	<e><p><l>oroitzapenezko[IZE][ARR]</l><r>oroitzapen[IZE][ARR]+[DEK][INS][MG]+[DEK][GEL]</r></p></e>
	<e><p><l>merkataritzako[IZE][ARR]</l><r>merkataritza[IZE][ARR]+[DEK][NUMS]+[DEK][GEL]</r></p></e>
	<e><p><l>klase_ertaineko[IZE][ARR]</l><r>ertain[ADJ][IZO]+[DEK][NUMS]+[DEK][GEL]</r></p></e>
	<e><p><l>gauerdiko[IZE][ARR]</l><r>gauerdi[IZE][ARR]+[DEK][NUMS]+[DEK][GEL]</r></p></e>
	<e><p><l>nirea[IZE][ARR]</l><r>ni[IOR][PERARR][NUMS][NI]+[DEK][GEN]+[NUMS]</r></p></e>
	<e><p><l>txikien[IZE][ARR]</l><r>txiki[ADJ][IZO]+[DEK][GEN][NUMP]</r></p></e>
	<e><p><l>meatzaritzako[IZE][ARR]</l><r>meatzaritza[IZE][ARR]+[DEK][NUMS]+[DEK][GEL]</r></p></e>
	<e><p><l>gutxienen[IZE][ARR]</l><r>gutxien[DET][DZG]+[DEK][GEN][NUMP]</r></p></e>
	<e><p><l>ken[IZE][ARR]</l><r>kendu[ADI][SIN]+[AMM][PART]</r></p></e>
	<e><p><l>falta_den[ADJ][IZL]</l><r>izan[ADL][A1][NR_HU]+n[ERL][MEN][ERLT]</r></p></e>
	<e><p><l>etsenpluzko[IZE][ARR]</l><r>etsenplu[IZE][ARR]+[DEK][INS][MG]+[DEK][GEL]</r></p></e>
	<e><p><l>hilzorian_dagoen[ADJ][IZL]</l><r>egon[ADT][A1][NR_HU]+n[ERL][MEN][ERLT]</r></p></e>
	<e><p><l>lizuntsu[ADJ][IZO]</l><r>lizun[IZE][ARR]tsu[ATZ][ADJ][IZO]</r></p></e>
	<e><p><l>handituz_doan[IZE][ARR]</l><r>doan[ADB][ADOARR]</r></p></e>
	<e><p><l>isilik[IZE][ARR]</l><r>isilik[ADB][ALGARR]</r></p></e>
	<e><p><l>nire[ADJ][IZL]</l><r>ni[IOR][PERARR][NUMS][NI]+[DEK][GEN]</r></p></e>
	<e><p><l>amorrarazi[ADI][SIN]</l><r>amorratu[ADI][SIN]arazi[ATZ][ADI][SIN]+[AMM][PART]</r></p></e>
	<e><p><l>used_without_the[ADJ]</l><r>used without the[ADJ]</r></p></e>
	<e><p><l>Estatuko_Osasun_Zerbitzua[IZE][IZB]</l><r>zerbitzua[IZE][ARR]</r></p></e>
	<e><p><l>often_passive[ADI][SIN]</l><r>no passive[ADI][SIN]</r></p></e>
	<e><p><l>Nigeriar[IZE][IZB]</l><r>nigeriar[IZE][ARR]</r></p></e>
	<e><p><l>garrantzi_gutxiko[IZE][ARR]</l><r>gutxi[ADJ][IZO][RARE]+[DEK][NUMS]+[DEK][GEL]</r></p></e>
	<e><p><l>gaueko[IZE][ARR]</l><r>gau[IZE][ARR]+[DEK][NUMS]+[DEK][GEL]</r></p></e>
	<e><p><l>sb_for_sth[IZE][ARR]</l><r>sth to sth[IZE][ARR]</r></p></e>
	<e><p><l>alkohol_gabe[ADJ][IZO]</l><r>gabe[ADJ][IZO][RARE]</r></p></e>
	<e><p><l>lerrokatu_gabe[ADJ][IZO]</l><r>gabe[ADJ][IZO][RARE]</r></p></e>
	<e><p><l>ez_itsasteko[IZE][ARR]</l><r>itsatsi[ADI][SIN]te[ATZ][IZE][ARR]+[DEK][NUMS]+[DEK][GEL]</r></p></e>
	<e><p><l>ipar-ekialdeko[IZE][ARR]</l><r>ekialde[IZE][ARR]+[DEK][NUMS]+[DEK][GEL]</r></p></e>
	<e><p><l>ipar-mendebaldeko[IZE][ARR]</l><r>mendebalde[IZE][ARR]+[DEK][NUMS]+[DEK][GEL]</r></p></e>
	<e><p><l>to_form_the_negative[ADB]</l><r>to form the negative[ADB]</r></p></e>
	<e><p><l>baina[IZE][ARR]</l><r>bainatu[ADI][SIN]+[AMM][PART]</r></p></e>
	<e><p><l>ordenadun[ADJ][IZO]</l><r>ordena[IZE][ARR]dun[ATZ][ADJ][IZO]</r></p></e>
	<e><p><l>gure[ADJ][IZL]</l><r>gu[IOR][PERARR][NUMP][GU]+[DEK][GEN]</r></p></e>
	<e><p><l>baztertu[IZE][ARR]</l><r>baztertu[ADI][SIN]+[AMM][PART]</r></p></e>
	<e><p><l>kanpoan[IZE][ARR]</l><r>kanpo[IZE][ARR]+[DEK][NUMS]+[DEK][INE]</r></p></e>
	<e><p><l>lainotu[IZE][ARR]</l><r>lainotu[ADI][SIN]+[AMM][PART]</r></p></e>
	<e><p><l>ordaindu_gabe[ADJ][IZO]</l><r>gabe[ADJ][IZO][RARE]</r></p></e>
	<e><p><l>berrikusi[ADI][SIN]</l><r>ber[AUR]ikusi[ADI][SIN]+[AMM][PART]</r></p></e>
	<e><p><l>bat-batean_desagerrarazi[ADI][SIN]</l><r>desagertu[ADI][SIN]arazi[ATZ][ADI][SIN]+[AMM][PART]</r></p></e>
	<e><p><l>also_parcel_out[IZE][ARR]</l><r>also parcel out[IZE][ARR]</r></p></e>
	<e><p><l>eraman_handiko[IZE][ARR]</l><r>handi[ADJ][IZO]+[DEK][NUMS]+[DEK][GEL]</r></p></e>
	<e><p><l>abbr_of_per_cent[IZE][ARR]</l><r>abbr of per cent[IZE][ARR]</r></p></e>
	<e><p><l>mertxika-koloreko[IZE][ARR]</l><r>kolore[IZE][ARR]+[DEK][NUMS]+[DEK][GEL]</r></p></e>
	<e><p><l>goi[ADJ][IZO]</l><r>goi[ADJ][IZO][RARE]</r></p></e>
	<e><p><l>baserriko[IZE][ARR]</l><r>baserri[IZE][ARR]+[DEK][NUMS]+[DEK][GEL]</r></p></e>
	<e><p><l>diruzko[IZE][ARR]</l><r>diru[IZE][ARR]+[DEK][INS][MG]+[DEK][GEL]</r></p></e>
	<e><p><l>oinezkoen[IZE][ARR]</l><r>oinezko[ADJ][IZL]+[DEK][GEN][NUMP]</r></p></e>
	<e><p><l>arrazako[IZE][ARR]</l><r>arraza[IZE][ARR]+[DEK][NUMS]+[DEK][GEL]</r></p></e>
	<e><p><l>penitentziazko[IZE][ARR]</l><r>penitentzia[IZE][ARR]+[DEK][INS][MG]+[DEK][GEL]</r></p></e>
	<e><p><l>aldizkako[IZE][ARR]</l><r>aldizka[ADB][ADOARR]+[DEK][GEL]</r></p></e>
	<e><p><l>iraunarazi[ADI][SIN]</l><r>iraun[ADI][SIN]arazi[ATZ][ADI][SIN]+[AMM][PART]</r></p></e>
	<e><p><l>maiteen[IZE][ARR]</l><r>maite[ADJ][IZO]+[DEK][GEN][NUMP]</r></p></e>
	<e><p><l>plastikozko[IZE][ARR]</l><r>plastiko[ADJ][IZO]+[DEK][INS][MG]+[DEK][GEL]</r></p></e>
	<e><p><l>SA[IZE][ARR]</l><r>SA[SIG]</r></p></e>
	<e><p><l>abbr_of_post_meridian[IZE][ARR]</l><r>abbr of post meridian[IZE][ARR]</r></p></e>
	<e><p><l>prest[ADJ][IZO]</l><r>prest[ADJ][IZO][RARE]</r></p></e>
	<e><p><l>abbr_of_pornographic[IZE][ARR]</l><r>abbr of pornographic[IZE][ARR]</r></p></e>
	<e><p><l>formatu_bertikaleko[IZE][ARR]</l><r>bertikal[ADJ][IZO]+[DEK][NUMS]+[DEK][GEL]</r></p></e>
	<e><p><l>higiarazi[ADI][SIN]</l><r>higitu[ADI][SIN]arazi[ATZ][ADI][SIN]+[AMM][PART]</r></p></e>
	<e><p><l>abbr_of_per_procurationem[IZE][ARR]</l><r>abbr of per procurationem[IZE][ARR]</r></p></e>
	<e><p><l>presazko[IZE][ARR]</l><r>presa[IZE][ARR]+[DEK][INS][MG]+[DEK][GEL]</r></p></e>
	<e><p><l>lehenengo[IZE][ARR]</l><r>lehenengo[ADB][ALGARR]</r></p></e>
	<e><p><l>agindutako[ADJ][IZL]</l><r>agindu[ADI][SIN]+[AMM][PART]+[ERL][MEN][MOD]+[DEK][GEL]</r></p></e>
	<e><p><l>printzipioak_dituen[ADJ][IZL]</l><r>edun[ADL][A1][NR_HK][NK_HU]+n[ERL][MEN][ERLT]</r></p></e>
	<e><p><l>aurrez_tratatutako[ADJ][IZL]</l><r>tratatu[ADI][SIN]+[AMM][PART]+[ERL][MEN][MOD]+[DEK][GEL]</r></p></e>
	<e><p><l>haurkeriazko[IZE][ARR]</l><r>haurkeria[IZE][ARR]+[DEK][INS][MG]+[DEK][GEL]</r></p></e>
	<e><p><l>puztu[IZE][ARR]</l><r>puztu[ADI][SIN]+[AMM][PART]</r></p></e>
	<e><p><l>erosteko[IZE][ARR]</l><r>erosi[ADI][SIN]te[ATZ][IZE][ARR]+[DEK][NUMS]+[DEK][GEL]</r></p></e>
	<e><p><l>fig[IZE][ARR]</l><r>fig[ADJ][IZL]</r></p></e>
	<e><p><l>jakingurazko[IZE][ARR]</l><r>jakingura[IZE][ARR]+[DEK][INS][MG]+[DEK][GEL]</r></p></e>
	<e><p><l>presatsu[ADJ][IZO]</l><r>presa[IZE][ARR]tsu[ATZ][ADJ][IZO]</r></p></e>
	<e><p><l>berreraiki[ADI][SIN]</l><r>ber[AUR]eraiki[ADI][SIN]+[AMM][ADOIN]</r></p></e>
	<e><p><l>aurrekaririk_gabeko[IZE][ARR]</l><r>gabe[ADB][ADOARR]+[DEK][GEL]</r></p></e>
	<e><p><l>berreskuratu[ADI][SIN]</l><r>ber[AUR]eskuratu[ADI][SIN]+[AMM][PART]</r></p></e>
	<e><p><l>berrerosi[ADI][SIN]</l><r>ber[AUR]erosi[ADI][SIN]+[AMM][PART]</r></p></e>
	<e><p><l>birgaitu[ADI][SIN]</l><r>ber[AUR]gaitu[ADI][SIN]+[AMM][PART]</r></p></e>
	<e><p><l>alokatzeko[IZE][ARR]</l><r>alokatu[ADI][SIN]tze[ATZ][IZE][ARR]+[DEK][NUMS]+[DEK][GEL]</r></p></e>
	<e><p><l>berrantolatu[ADI][SIN]</l><r>ber[AUR]antolatu[ADI][SIN]+[AMM][PART]</r></p></e>
	<e><p><l>errepublikako[IZE][ARR]</l><r>errepublika[IZE][ARR]+[DEK][NUMS]+[DEK][GEL]</r></p></e>
	<e><p><l>berregituratu[ADI][SIN]</l><r>ber[AUR]egituratu[ADI][SIN]+[AMM][PART]</r></p></e>
	<e><p><l>biraka_erman[IZE][ARR]</l><r>biraka erman[IZE][ARR]</r></p></e>
	<e><p><l>buru_den[IZE][ARR]</l><r>izan[ADL][A1][NR_HU]+n[ERL][MEN][ERLT]</r></p></e>
	<e><p><l>Br[IZE][IZB]</l><r>br[IZE][ARR]</r></p></e>
	<e><p><l>satinatu[IZE][ARR]</l><r>satinatu[ADI][SIN]+[AMM][PART]</r></p></e>
	<e><p><l>isilarazi[ADI][SIN]</l><r>isildu[ADI][SIN]arazi[ATZ][ADI][SIN]+[AMM][PART]</r></p></e>
	<e><p><l>idazkariaren[IZE][ARR]</l><r>idazkari[IZE][ARR]+[DEK][GEN][NUMS]</r></p></e>
	<e><p><l>used_after_that[ADI][SIN]</l><r>given that[ADI][SIN]</r></p></e>
	<e><p><l>zilarrezko[IZE][ARR]</l><r>zilar[ADJ][IZO]+[DEK][INS][MG]+[DEK][GEL]</r></p></e>
	<e><p><l>bete-betean[IZE][ARR]</l><r>bete[ADI][SIN]+[AMM][PART]+[DEK][NUMS]+[DEK][INE]</r></p></e>
	<e><p><l>lo_dagoen[IZE][ARR]</l><r>egon[ADT][A1][NR_HU]+n[ERL][MEN][ERLT]</r></p></e>
	<e><p><l>lorik_egin_gabe[ADJ][IZO]</l><r>gabe[ADJ][IZO][RARE]</r></p></e>
	<e><p><l>mindu[IZE][ARR]</l><r>mindu[ADI][SIN]+[AMM][PART]</r></p></e>
	<e><p><l>osorik[IZE][ARR]</l><r>osorik[ADB][ALGARR]</r></p></e>
	<e><p><l>hegoaldeko[IZE][ARR]</l><r>hegoalde[IZE][ARR]+[DEK][NUMS]+[DEK][GEL]</r></p></e>
	<e><p><l>hego-ekialdeko[IZE][ARR]</l><r>ekialde[IZE][ARR]+[DEK][NUMS]+[DEK][GEL]</r></p></e>
	<e><p><l>estatuaren[IZE][ARR]</l><r>estatua[IZE][ARR]+[DEK][GEN][MG]</r></p></e>
	<e><p><l>geldiarazi[ADI][SIN]</l><r>gelditu[ADI][SIN]arazi[ATZ][ADI][SIN]+[AMM][PART]</r></p></e>
	<e><p><l>galdu[IZE][ARR]</l><r>galdu[ADI][SIN]+[AMM][PART]</r></p></e>
	<e><p><l>bigarren_mailako[IZE][ARR]</l><r>maila[IZE][ARR]+[DEK][NUMS]+[DEK][GEL]</r></p></e>
	<e><p><l>udako[IZE][ARR]</l><r>uda[IZE][ARR]+[DEK][NUMS]+[DEK][GEL]</r></p></e>
	<e><p><l>bizirik_irten_den[ADJ][IZL]</l><r>izan[ADL][A1][NR_HU]+n[ERL][MEN][ERLT]</r></p></e>
	<e><p><l>gastatu[IZE][ARR]</l><r>gastatu[ADI][SIN]+[AMM][PART]</r></p></e>
	<e><p><l>tenkatu[IZE][ARR]</l><r>tenkatu[ADI][SIN]+[AMM][PART]</r></p></e>
	<e><p><l>haien[ADJ][IZL]</l><r>haiek[DET][ERKARR][NUMP]+[DEK][GEN]</r></p></e>
	<e><p><l>erorarazi[ADI][SIN]</l><r>erori[ADI][SIN]arazi[ATZ][ADI][SIN]+[AMM][PART]</r></p></e>
	<e><p><l>hiru_alderdiko[IZE][ARR]</l><r>alderdi[IZE][ARR]+[DEK][NUMS]+[DEK][GEL]</r></p></e>
	<e><p><l>erabili[IZE][ARR]</l><r>erabili[ADI][SIN]+[AMM][PART]</r></p></e>
	<e><p><l>NBE[IZE][ARR]</l><r>NBE[SIG]</r></p></e>
	<e><p><l>aldatu_gabe[ADJ][IZO]</l><r>gabe[ADJ][IZO][RARE]</r></p></e>
	<e><p><l>kontrolik_gabe[ADJ][IZO]</l><r>gabe[ADJ][IZO][RARE]</r></p></e>
	<e><p><l>konorterik_gabe[ADJ][IZO]</l><r>gabe[ADJ][IZO][RARE]</r></p></e>
	<e><p><l>aitortu_gabe[ADJ][IZO]</l><r>gabe[ADJ][IZO][RARE]</r></p></e>
	<e><p><l>ahalegin_handirik_eskatzen_ez_duen[IZE][ARR]</l><r>edun[ADL][A1][NR_HU][NK_HU]+n[ERL][MEN][ERLT]</r></p></e>
	<e><p><l>lurpeko[IZE][ARR]</l><r>lurpe[IZE][ARR]+[DEK][GEL]</r></p></e>
	<e><p><l>hutsik_gabe[ADJ][IZO]</l><r>gabe[ADJ][IZO][RARE]</r></p></e>
	<e><p><l>zauririk_gabe[ADJ][IZO]</l><r>gabe[ADJ][IZO][RARE]</r></p></e>
	<e><p><l>berunik_gabe[ADJ][IZO]</l><r>gabe[ADJ][IZO][RARE]</r></p></e>
	<e><p><l>aurrekaririk_gabe[ADJ][IZO]</l><r>gabe[ADJ][IZO][RARE]</r></p></e>
	<e><p><l>findu_gabe[ADJ][IZO]</l><r>gabe[ADJ][IZO][RARE]</r></p></e>
	<e><p><l>diziplinarik_gabe[ADJ][IZO]</l><r>gabe[ADJ][IZO][RARE]</r></p></e>
	<e><p><l>ustiatu_gabe[ADJ][IZO]</l><r>gabe[ADJ][IZO][RARE]</r></p></e>
	<e><p><l>estalgabetu[IZE][ARR]</l><r>estalgabetu[ADJ][IZL]</r></p></e>
	<e><p><l>adierazi_gabe[ADJ][IZO]</l><r>gabe[ADJ][IZO][RARE]</r></p></e>
	<e><p><l>ez_prest[ADJ][IZO]</l><r>prest[ADJ][IZO][RARE]</r></p></e>
	<e><p><l>idatzi_gabe[ADJ][IZO]</l><r>gabe[ADJ][IZO][RARE]</r></p></e>
	<e><p><l>bete_gabe[ADJ][IZO]</l><r>gabe[ADJ][IZO][RARE]</r></p></e>
	<e><p><l>aldagarri[ADJ][IZO]</l><r>aldatu[ADI][SIN]garri[ATZ][ADJ][IZO]</r></p></e>
	<e><p><l>eros_daitekeen[IZE][ARR]</l><r>edin[ADL][A5][NR_HU]+n[ERL][MEN][ERLT]</r></p></e>
	<e><p><l>urak_hartutako[ADJ][IZL]</l><r>hartu[ADI][SIN]+[AMM][PART]+[ERL][MEN][MOD]+[DEK][GEL]</r></p></e>
	<e><p><l>sigi-saga_dabilen[IZE][ARR]</l><r>ibili[ADT][A1][NR_HU]+n[ERL][MEN][ERLT]</r></p></e>
	<e><p><l>Scot[IZE][IZB]</l><r>scot[IZE][ARR]</r></p></e>
	<e><p><l>handizkako[IZE][ARR]</l><r>handizka[ADB][ADOARR]+[DEK][GEL]</r></p></e>
	<e><p><l>haririk_gabeko[IZE][ARR]</l><r>gabe[ADB][ADOARR]+[DEK][GEL]</r></p></e>
	<e><p><l>zurezko[IZE][ARR]</l><r>zur[IZE][ARR]+[DEK][INS][MG]+[DEK][GEL]</r></p></e>
	<e><p><l>artilezko[IZE][ARR]</l><r>artile[IZE][ARR]+[DEK][INS][MG]+[DEK][GEL]</r></p></e>
	<e><p><l>martxan[IZE][ARR]</l><r>martxa[IZE][ARR]+[DEK][NUMS]+[DEK][INE]</r></p></e>
	<e><p><l>munduko[IZE][ARR]</l><r>mundu[IZE][ARR]+[DEK][NUMS]+[DEK][GEL]</r></p></e>
	<e><p><l>balio_duen[IZE][ARR]</l><r>edun[ADL][A1][NR_HU][NK_HU]+n[ERL][MEN][ERLT]</r></p></e>
	<e><p><l>in_reported_speech[ADI][SIN]</l><r>in reported speech[ADI][SIN]</r></p></e>
	<e><p><l>zimurdun[ADJ][IZO]</l><r>zimur[ADJ][IZO]dun[ATZ][ADJ][IZO]</r></p></e>
	<e><p><l>gehiengo_oso[IZE][ARR]</l><r>oso[ADB][ADOARR]</r></p></e>
	<e><p><l>zinta_itsasgarri[IZE][ARR]</l><r>itsatsi[ADI][SIN]garri[ATZ][ADJ][IZO]</r></p></e>
	<e><p><l>aholkulari_sentimental[IZE][ARR]</l><r>sentimental[ADJ][IZO]</r></p></e>
	<e><p><l>aire_girotu[IZE][ARR]</l><r>girotu[ADI][SIN]+[AMM][PART]</r></p></e>
	<e><p><l>kontrolatzaile[ADB][ADOARR]</l><r>kontrolatzaile[ADJ][IZO]</r></p></e>
	<e><p><l>lur_orotako_ibilgailu[ADB][ADOARR]</l><r>ibilgailu[IZE][ARR]</r></p></e>
	<e><p><l>botinak[IZE][ARR]</l><r>botin[IZE][ARR]</r></p></e>
	<e><p><l>anonimo[IZE][ARR]</l><r>anonimo[ADJ][IZO]</r></p></e>
	<e><p><l>erantzungailu[ADI][SIN]</l><r>erantzungailu[IZE][ARR]</r></p></e>
	<e><p><l>arma_erabiliz_egiten_den_lapurreta[ADI][SIN]</l><r>lapurreta[IZE][ARR]</r></p></e>
	<e><p><l>gerra-gurdi_blindatu[IZE][ARR]</l><r>blindatu[ADI][SIN]+[AMM][PART]</r></p></e>
	<e><p><l>armamentu-kontrol[ADI][SIN]</l><r>kontrol[IZE][ARR]</r></p></e>
	<e><p><l>arma-trafikatzaile[ADI][SIN]</l><r>trafikatzaile[IZE][ARR]</r></p></e>
	<e><p><l>arma_onenak_edukitzeko_nazioek_izaten_duten_elkarrekiko_lehia[ADI][SIN]</l><r>lehia[IZE][ARR]</r></p></e>
	<e><p><l>hausterre-egun[IZE][IZB]</l><r>egun[IZE][ARR]</r></p></e>
	<e><p><l>gezurrezko_izen[ADI][SIN]</l><r>izen[IZE][ARR]</r></p></e>
	<e><p><l>hilketa-ahalegin[ADI][SIN]</l><r>ahalegin[IZE][ARR]</r></p></e>
	<e><p><l>atzerakinak[IZE][ARR]</l><r>atzerakin[IZE][ARR]</r></p></e>
	<e><p><l>Baltikoa[IZE][IZB]</l><r>Baltikoa[IZE][LIB]</r></p></e>
	<e><p><l>alanbre_arantzadun[IZE][ARR]</l><r>arantzadun[ADJ][IZO]</r></p></e>
	<e><p><l>Eusko_Jaurlaritza[IZE][IZB]</l><r>jaurlaritza[IZE][ARR]</r></p></e>
	<e><p><l>euskal_pilota[IZE][IZB]</l><r>pilota[IZE][ARR]</r></p></e>
	<e><p><l>baxu[IZE][ARR]</l><r>baxu[ADJ][IZO]</r></p></e>
	<e><p><l>bainu-txanoa[IZE][ARR]</l><r>txano[IZE][ARR]</r></p></e>
	<e><p><l>logela_eta_gosaria_eskaintzen_dituen_ostatua_edo_etxea[IZE][ARR]</l><r>etxe[IZE][ARR]</r></p></e>
	<e><p><l>izotz_beltz[IZE][ARR]</l><r>beltz[ADJ][IZO]</r></p></e>
	<e><p><l>merkatu_beltz[IZE][ARR]</l><r>beltz[ADJ][IZO]</r></p></e>
	<e><p><l>piperbeltz_beltz[IZE][ARR]</l><r>beltz[ADJ][IZO]</r></p></e>
	<e><p><l>kurba_itxi[IZE][ARR]</l><r>itxi[ADI][SIN]+[AMM][ADOIN]</r></p></e>
	<e><p><l>presio_arterial[IZE][ARR]</l><r>arterial[ADJ][IZO]</r></p></e>
	<e><p><l>bisita-txartel[ADI][SIN]</l><r>txartel[IZE][ARR]</r></p></e>
	<e><p><l>kapital-gastuak[IZE][ARR]</l><r>gastu[IZE][ARR]</r></p></e>
	<e><p><l>kapital-ondasunak[IZE][ARR]</l><r>ondasun[IZE][ARR]</r></p></e>
	<e><p><l>kartetan_ibiltzeko_mahai_tolesgarri[IZE][ARR]</l><r>tolesgarri[ADJ][IZO]</r></p></e>
	<e><p><l>zenbaki_kardinal[ADB][ADOARR]</l><r>kardinal[ADJ][IZO]</r></p></e>
	<e><p><l>CD-grabagailu[IZE][IZB]</l><r>grabagailu[IZE][ARR]</r></p></e>
	<e><p><l>CD-irakurgailu[IZE][IZB]</l><r>irakurgailu[IZE][ARR]</r></p></e>
	<e><p><l>CD-R_grabagailu[ADB][ADOARR]</l><r>grabagailu[IZE][ARR]</r></p></e>
	<e><p><l>CD-ROM_Unitate[IZE][ARR]</l><r>unitate[IZE][ARR]</r></p></e>
	<e><p><l>CD-RW_grabagailu[ADB][ADOARR]</l><r>grabagailu[IZE][ARR]</r></p></e>
	<e><p><l>itxiera_bateratu[ADJ][IZL]</l><r>bateratu[ADI][SIN]+[AMM][PART]</r></p></e>
	<e><p><l>posta_ziurtatu[IZE][ARR]</l><r>ziurtatu[ADI][SIN]+[AMM][PART]</r></p></e>
	<e><p><l>kontulari_diplomadun[ADJ][IZL]</l><r>diplomadun[IZE][ARR]</r></p></e>
	<e><p><l>iraupen-eski[ADB][ADOARR]</l><r>eski[IZE][ARR]</r></p></e>
	<e><p><l>beltz[IZE][ARR]</l><r>beltz[ADJ][IZO]</r></p></e>
	<e><p><l>saltoki_handiak[IZE][ARR]</l><r>handi[ADJ][IZO]</r></p></e>
	<e><p><l>minusbaliatuak[ADI][SIN]</l><r>minusbaliatu[ADJ][IZO]</r></p></e>
	<e><p><l>minusbaliatuak[ADB][ADOARR]</l><r>minusbaliatu[ADJ][IZO]</r></p></e>
	<e><p><l>fiskal[IZE][ARR]</l><r>fiskal[ADJ][IZO]</r></p></e>
	<e><p><l>hontz_handi[IZE][ARR]</l><r>handi[ADJ][IZO]</r></p></e>
	<e><p><l>Kolonia_ur[ADI][SIN]</l><r>ur[IZE][ARR]</r></p></e>
	<e><p><l>manta_elektriko[IZE][ARR]</l><r>elektriko[ADJ][IZO]</r></p></e>
	<e><p><l>sukalde_elektriko[IZE][ARR]</l><r>elektriko[ADJ][IZO]</r></p></e>
	<e><p><l>berogailu_elektriko[IZE][ARR]</l><r>elektriko[ADJ][IZO]</r></p></e>
	<e><p><l>posta_elektroniko[IZE][ARR]</l><r>elektroniko[ADJ][IZO]</r></p></e>
	<e><p><l>Ameriketako_Estatu_Batuetan[IZE][ARR]</l><r>batu[ADJ][IZO]+[DEK][NUMP]+[DEK][INE]</r></p></e>
	<e><p><l>ahuspez[IZE][ARR]</l><r>ahuspez[ADB][ALGARR]</r></p></e>
	<e><p><l>ahoz_gora[ADI][SIN]</l><r>gora[ADB][ALGARR]</r></p></e>
	<e><p><l>adarzabal[IZE][ARR]</l><r>adarzabal[ADJ][IZO]</r></p></e>
	<e><p><l>abizen[ADB][ADOARR]</l><r>abizen[IZE][ARR]</r></p></e>
	<e><p><l>Ekialde_Urruna[ADJ][IZL]</l><r>urrun[ADJ][IZO]</r></p></e>
	<e><p><l>noria[IZE][IZB]</l><r>noria[IZE][ARR]</r></p></e>
	<e><p><l>Gabonak[IZE][ARR]</l><r>Gabonak[IZE][IZB]</r></p></e>
	<e><p><l>prismatikoak[IZE][ARR]</l><r>prismatiko[ADJ][IZO]</r></p></e>
	<e><p><l>patinaje_artistiko[IZE][ARR]</l><r>artistiko[ADJ][IZO]</r></p></e>
	<e><p><l>lehen_sorospen[ADB][ADOARR]</l><r>sorospen[IZE][ARR]</r></p></e>
	<e><p><l>lehen_klase[ADB][ADOARR]</l><r>klase[IZE][ARR]</r></p></e>
	<e><p><l>izen[ADB][ADOARR]</l><r>izen[IZE][ARR]</r></p></e>
	<e><p><l>sorostetxe[ADB][ADOARR]</l><r>sorostetxe[IZE][ARR]</r></p></e>
	<e><p><l>kaxa_beltz[IZE][ARR]</l><r>beltz[ADJ][IZO]</r></p></e>
	<e><p><l>izen-abizenak[IZE][ARR]</l><r>abizen[IZE][ARR]</r></p></e>
	<e><p><l>arrano_beltz[IZE][ARR]</l><r>beltz[ADJ][IZO]</r></p></e>
	<e><p><l>Ostiral_Santu[IZE][IZB]</l><r>santu[ADJ][IZO]</r></p></e>
	<e><p><l>bihurgune_oso_itxi[IZE][ARR]</l><r>itxi[ADI][SIN]+[AMM][ADOIN]</r></p></e>
	<e><p><l>zuri[ADB][ADOARR]</l><r>zuri[ADJ][IZO]</r></p></e>
	<e><p><l>hiruhilekoan_ematen_den_oporraldi_laburra[ADB][ADOARR]</l><r>labur[ADJ][IZO]</r></p></e>
	<e><p><l>atsedenaldi[ADB][ADOARR]</l><r>atsedenaldi[IZE][ARR]</r></p></e>
	<e><p><l>sakelako_ordenagailu[ADI][SIN]</l><r>ordenagailu[IZE][ARR]</r></p></e>
	<e><p><l>urte_askotan[IZE][ARR]</l><r>askotan[ADB][ALGARR]</r></p></e>
	<e><p><l>kopia_inprimatu[IZE][ARR]</l><r>inprimatu[ADI][SIN]+[AMM][PART]</r></p></e>
	<e><p><l>disko_gogor[IZE][ARR]</l><r>gogor[ADB][ADOARR]</r></p></e>
	<e><p><l>disko_gogor[ADJ][IZL]</l><r>gogor[ADJ][IZO]</r></p></e>
	<e><p><l>bortxazko_lanak[IZE][ARR]</l><r>lan[IZE][ARR]</r></p></e>
	<e><p><l>larrialdi-argiak[IZE][ARR]</l><r>argi[ADJ][IZO]</r></p></e>
	<e><p><l>janari_dietetiko[IZE][ARR]</l><r>dietetiko[ADJ][IZO]</r></p></e>
	<e><p><l>bihotz-gelditze[IZE][ARR]</l><r>gelditu[ADI][SIN]tze[ATZ][IZE][ARR]</r></p></e>
	<e><p><l>ibilgailu_astun[IZE][ARR]</l><r>astun[ADJ][IZO]</r></p></e>
	<e><p><l>haur-aulki_altu[IZE][ARR]</l><r>altu[ADJ][IZO]</r></p></e>
	<e><p><l>gorengo_mailara[IZE][ARR]</l><r>maila[IZE][ARR]+[DEK][NUMS]+[DEK][ALA]</r></p></e>
	<e><p><l>Britainia_Handian[IZE][ARR]</l><r>handi[ADJ][IZO]+[DEK][NUMS]+[DEK][INE]</r></p></e>
	<e><p><l>Espiritu_Santu[IZE][IZB]</l><r>santu[ADJ][IZO]</r></p></e>
	<e><p><l>giza_eskubideak[IZE][ARR]</l><r>eskubide[IZE][ARR]</r></p></e>
	<e><p><l>etorkin_ilegal[IZE][ARR]</l><r>ilegal[ADJ][IZO]</r></p></e>
	<e><p><l>ikastetxe_pribatu[IZE][ARR]</l><r>pribatu[ADJ][IZO]</r></p></e>
	<e><p><l>hatz_txiki[ADB][ADOARR]</l><r>txiki[ADJ][IZO]</r></p></e>
	<e><p><l>nodulu_linfatiko[IZE][ARR]</l><r>linfatiko[ADJ][IZO]</r></p></e>
	<e><p><l>lupa[ADI][SIN]</l><r>lupa[IZE][ARR]</r></p></e>
	<e><p><l>telefono_mugikor[IZE][ARR]</l><r>mugikor[ADJ][IZO]</r></p></e>
	<e><p><l>Noeren_arka[IZE][IZB]</l><r>arka[IZE][ARR]</r></p></e>
	<e><p><l>Ipar_poloa[IZE][IZB]</l><r>polo[IZE][ARR]</r></p></e>
	<e><p><l>Ipar_itsasoa[IZE][IZB]</l><r>itsaso[IZE][ARR]</r></p></e>
	<e><p><l>indarrik_ez_izan[ADB][ADOARR]</l><r>izan[IZE][ARR]</r></p></e>
	<e><p><l>pakete_turistiko[IZE][ARR]</l><r>turistiko[ADJ][IZO]</r></p></e>
	<e><p><l>Erramu-domeka[IZE][IZB]</l><r>domeka[IZE][ARR]</r></p></e>
	<e><p><l>sozietate_anonimo[IZE][ARR]</l><r>anonimo[ADJ][IZO]</r></p></e>
	<e><p><l>erregina_ama[IZE][IZB]</l><r>ama[IZE][ARR]</r></p></e>
	<e><p><l>komatxoak[IZE][ARR]</l><r>komatxo[IZE][ARR]</r></p></e>
	<e><p><l>ondasun_higiezinak[IZE][ARR]</l><r>higiezin[ADJ][IZO]</r></p></e>
	<e><p><l>gehiengo_soil[IZE][ARR]</l><r>soil[ADB][ADOARR]</r></p></e>
	<e><p><l>hartzaileak_ordaintzeko_dei[ADB][ADOARR]</l><r>dei[IZE][ARR]</r></p></e>
	<e><p><l>arrosa-landare[ADI][SIN]</l><r>landare[IZE][ARR]</r></p></e>
	<e><p><l>arrosa-leiho[ADI][SIN]</l><r>leiho[IZE][ARR]</r></p></e>
	<e><p><l>lehengusu_txiki[ADB][ADOARR]</l><r>txiki[ADJ][IZO]</r></p></e>
	<e><p><l>eskuaira[ADI][SIN]</l><r>eskuaira[IZE][ARR]</r></p></e>
	<e><p><l>izar_iheskor[IZE][ARR]</l><r>iheskor[ADJ][IZO]</r></p></e>
	<e><p><l>ixteko_giltza[ADI][SIN]</l><r>giltza[IZE][ARR]</r></p></e>
	<e><p><l>soldagailu[ADI][SIN]</l><r>soldagailu[IZE][ARR]</r></p></e>
	<e><p><l>plater_sakon[IZE][ARR]</l><r>sakon[ADJ][IZO]</r></p></e>
	<e><p><l>Hego_poloa[IZE][IZB]</l><r>polo[IZE][ARR]</r></p></e>
	<e><p><l>abiaburu[ADI][SIN]</l><r>abiaburu[IZE][ARR]</r></p></e>
	<e><p><l>ildoak[IZE][ARR]</l><r>ildo[IZE][ARR]</r></p></e>
	<e><p><l>hodi_fluoreszente[IZE][ARR]</l><r>fluoreszente[ADJ][IZO]</r></p></e>
	<e><p><l>zaharrak[ADB][ADOARR]</l><r>zahar[ADJ][IZO]</r></p></e>
	<e><p><l>indar_armatu[ADB][ADOARR]</l><r>armatu[ADI][SIN]+[AMM][PART]</r></p></e>
	<e><p><l>Antartikoa[ADB][ADOARR]</l><r>antartiko[ADJ][IZO]</r></p></e>
	<e><p><l>antipodak[ADB][ADOARR]</l><r>antipoda[IZE][ARR]</r></p></e>
	<e><p><l>Ozeano_Atlantikoa[ADB][ADOARR]</l><r>atlantiko[ADJ][IZO]</r></p></e>
	<e><p><l>polizia[ADB][ADOARR]</l><r>polizia[IZE][ARR]</r></p></e>
	<e><p><l>Ama_Birjina[ADB][ADOARR]</l><r>birjina[ADJ][IZO]</r></p></e>
	<e><p><l>kilometro-kontagailu[ADB][ADOARR]</l><r>kontagailu[IZE][ARR]</r></p></e>
	<e><p><l>deabru[ADB][ADOARR]</l><r>deabru[IZE][ARR]</r></p></e>
	<e><p><l>Ekialdea[ADB][ADOARR]</l><r>ekialde[IZE][ARR]</r></p></e>
	<e><p><l>Argien_Mendea[ADB][ADOARR]</l><r>mende[IZE][ARR]</r></p></e>
	<e><p><l>Mendebalde_Urruna[ADB][ADOARR]</l><r>urrun[ADJ][IZO]</r></p></e>
	<e><p><l>barregura_eutsiezina[ADB][ADOARR]</l><r>eutsiezin[ADJ][IZO]</r></p></e>
	<e><p><l>berdeak[ADB][ADOARR]</l><r>berde[ADJ][IZO]</r></p></e>
	<e><p><l>elbarriak[ADB][ADOARR]</l><r>elbarri[IZE][ARR]</r></p></e>
	<e><p><l>itsas_zabal[IZE][ARR]</l><r>zabal[ADB][ADOARR]</r></p></e>
	<e><p><l>aita_santu[IZE][IZB]</l><r>santu[IZE][ARR]</r></p></e>
	<e><p><l>aita_santu[ADB][ADOARR]</l><r>santu[ADJ][IZO]</r></p></e>
	<e><p><l>gaixoak[ADB][ADOARR]</l><r>gaixo[ADJ][IZO]</r></p></e>
	<e><p><l>Inkisizio[ADB][ADOARR]</l><r>inkisizio[IZE][ARR]</r></p></e>
	<e><p><l>elizakoak[ADB][ADOARR]</l><r>elizako[IZE][ARR]</r></p></e>
	<e><p><l>liga-txapelketa[ADB][ADOARR]</l><r>txapelketa[IZE][ARR]</r></p></e>
	<e><p><l>ezkerralde[ADB][ADOARR]</l><r>ezkerralde[IZE][ARR]</r></p></e>
	<e><p><l>aitagure[IZE][IZB]</l><r>aitagure[IZE][ARR]</r></p></e>
	<e><p><l>aitagure[ADB][ADOARR]</l><r>aitagure[IZE][ARR]</r></p></e>
	<e><p><l>erdialdeko_eskualdea[ADB][ADOARR]</l><r>eskualde[IZE][ARR]</r></p></e>
	<e><p><l>militarrak[ADB][ADOARR]</l><r>militar[ADJ][IZO]</r></p></e>
	<e><p><l>sarea[ADB][ADOARR]</l><r>sare[IZE][ARR]</r></p></e>
	<e><p><l>hurrengo[ADB][ADOARR]</l><r>hurrengo[ADJ][IZL]</r></p></e>
	<e><p><l>90eko_hamarkada[ADB][ADOARR]</l><r>hamarkada[IZE][ARR]</r></p></e>
	<e><p><l>muin[ADB][ADOARR]</l><r>muin[IZE][ARR]</r></p></e>
	<e><p><l>joko_olinpikoak[ADB][ADOARR]</l><r>olinpiko[ADJ][IZO]</r></p></e>
	<e><p><l>Ozeano_Barea[ADB][ADOARR]</l><r>bare[ADJ][IZO]</r></p></e>
	<e><p><l>Persiako_Golkoa[ADB][ADOARR]</l><r>golko[IZE][ARR]</r></p></e>
	<e><p><l>agindutako_lur[ADB][ADOARR]</l><r>lur[IZE][ARR]</r></p></e>
	<e><p><l>tropak[ADB][ADOARR]</l><r>tropa[IZE][ARR]</r></p></e>
	<e><p><l>Errenazimentu[ADB][ADOARR]</l><r>Errenazimentu[IZE][IZB]</r></p></e>
	<e><p><l>aurkakoa[ADB][ADOARR]</l><r>aurkako[IZE][ARR]</r></p></e>
	<e><p><l>aitaren[ADB][ADOARR]</l><r>aitaren[ITJ]</r></p></e>
	<e><p><l>gerrialde[ADB][ADOARR]</l><r>gerrialde[IZE][ARR]</r></p></e>
	<e><p><l>Ameriketako_Estatu_Batuak[ADB][ADOARR]</l><r>batu[ADJ][IZO]</r></p></e>
	<e><p><l>Ogasun_Ministerioa[ADB][ADOARR]</l><r>ministerio[IZE][ARR]</r></p></e>
	<e><p><l>langabeak[ADB][ADOARR]</l><r>langabe[ADJ][IZO]</r></p></e>
	<e><p><l>Mendebaldea[ADB][ADOARR]</l><r>mendebalde[IZE][ARR]</r></p></e>
	<e><p><l>Antillak[ADB][ADOARR]</l><r>Antillak[IZE][LIB]</r></p></e>
	<e><p><l>gazteak[ADB][ADOARR]</l><r>gazte[ADJ][IZO]</r></p></e>
	<e><p><l>sufragio_unibertsal[IZE][ARR]</l><r>unibertsal[ADJ][IZO]</r></p></e>
	<e><p><l>Balio_Erantsiaren_gaineko_Zerga[IZE][ARR]</l><r>zerga[IZE][ARR]</r></p></e>
	<e><p><l>gorri[IZE][IZB]</l><r>gorri[IZE][ARR]</r></p></e>
	<e><p><l>ahots-kordak[IZE][ARR]</l><r>korda[IZE][ARR]</r></p></e>
	<e><p><l>itxaron_zerrenda[ADI][SIN]</l><r>zerrenda[IZE][ARR]</r></p></e>
	<e><p><l>itxarongela[ADI][SIN]</l><r>itxarongela[IZE][ARR]</r></p></e>
	<e><p><l>eski_nautiko[IZE][ARR]</l><r>nautiko[ADJ][IZO]</r></p></e>
	<e><p><l>pixka_bat[ADB][ADOARR]</l><r>bat[DET][DZH][NUMS]</r></p></e>
	<e><p><l>ile_urdin[ADB][ADOARR]</l><r>urdin[ADJ][IZO]</r></p></e>
	<e><p><l>lanpetuta_dagoen_talde_handi[ADB][ADOARR]</l><r>handi[ADJ][IZO]</r></p></e>
	<e><p><l>izozkiarekin[IZE][ARR]</l><r>izozki[IZE][ARR]+[DEK][SOZ][NUMS]</r></p></e>
	<e><p><l>moduko[ADB][ADOARR]</l><r>modu[IZE][ARR]+[DEK][BNK][MG]</r></p></e>
	<e><p><l>askoz[ADB][ADOARR]</l><r>askoz[ADB][ALGARR]</r></p></e>
	<e><p><l>pila[ADB][ADOARR]</l><r>pila[IZE][ARR]</r></p></e>
	<e><p><l>norbaiti_zerbait_aurreratu[IZE][ARR]</l><r>aurreratu[ADI][SIN]+[AMM][PART]</r></p></e>
	<e><p><l>norbait_aholkatu_zerbaitetan[ADI][SIN]</l><r>zerbait[ADJ][IZO]+[DEK][MG]+[DEK][INE]</r></p></e>
	<e><p><l>zerbaiten_antzeko[ADB][ADOARR]</l><r>antzeko[ADJ][IZL]</r></p></e>
	<e><p><l>norbait_zerbaitetaz_ohartarazi[IZE][ARR]</l><r>ohartu[ADI][SIN]arazi[ATZ][ADI][SIN]+[AMM][PART]</r></p></e>
	<e><p><l>denbora_guztian[ADB][ADOARR]</l><r>guztian[ADB][ALGARR]</r></p></e>
	<e><p><l>bat-batean[ADB][ADOARR]</l><r>batean[ADB][ALGARR]</r></p></e>
	<e><p><l>berriro_hasieratik_hasi[ADB][ADOARR]</l><r>hasi[ADI][SIN]+[AMM][PART]</r></p></e>
	<e><p><l>zuzendu[IZE][ARR]</l><r>zuzendu[ADI][SIN]+[AMM][PART]</r></p></e>
	<e><p><l>korronte_alterno[IZE][ARR]</l><r>alterno[ADJ][IZO]</r></p></e>
	<e><p><l>ez_gehiago[ADB][ADOARR]</l><r>gehiagotu[ADI][SIN]+[AMM][ADOIN]</r></p></e>
	<e><p><l>norbaiti_barkamena_eskatu_zerbaitegatik[ADI][SIN]</l><r>zerbait[ADJ][IZO]+[DEK][GEN][MG]+[DEK][MOT]</r></p></e>
	<e><p><l>asimilatu[ADB][ADOARR]</l><r>asimilatu[ADI][SIN]+[AMM][PART]</r></p></e>
	<e><p><l>aldiko[ADJ][IZL]</l><r>aldi[IZE][ARR]+[DEK][NUMS]+[DEK][GEL]</r></p></e>
	<e><p><l>egotzi[IZE][ARR]</l><r>egotzi[ADI][SIN]+[AMM][PART]</r></p></e>
	<e><p><l>xukatu[IZE][ARR]</l><r>xukatu[ADI][SIN]+[AMM][PART]</r></p></e>
	<e><p><l>erdi-erdian[IZE][ARR]</l><r>erdi[IZE][ARR]+[DEK][NUMS]+[DEK][INE]</r></p></e>
	<e><p><l>tartean_sartu[IZE][ARR]</l><r>sartu[ADI][SIN]+[AMM][PART]</r></p></e>
	<e><p><l>mende_egon[ADB][ADOARR]</l><r>egon[ADI][SIN]+[AMM][ADOIN]</r></p></e>
	<e><p><l>dena_den[ADI][SIN]</l><r>izan[ADL][A1][NR_HU]+n[ERL][MEN][ERLT]</r></p></e>
	<e><p><l>ahal_bada_data_hau_baino_lehen_kontsumitu[IZE][ARR]</l><r>kontsumitu[ADI][SIN]+[AMM][PART]</r></p></e>
	<e><p><l>pixkanaka[ADI][SIN]</l><r>pixkanaka[ADB][ADOARR]</r></p></e>
	<e><p><l>ardi_galdu[IZE][ARR]</l><r>galdu[ADI][SIN]+[AMM][PART]</r></p></e>
	<e><p><l>elkar_ezagutu_gabe_hitzordua_jartze[IZE][ARR]</l><r>jarri[ADI][SIN]tze[ATZ][IZE][ARR]</r></p></e>
	<e><p><l>itsumandoka[IZE][ARR]</l><r>itsumandoka[ADB][ADOARR]</r></p></e>
	<e><p><l>norbaiti_bihotza_puskatu[IZE][ARR]</l><r>puskatu[ADI][SIN]+[AMM][PART]</r></p></e>
	<e><p><l>norbaiti_kontatu[IZE][ARR]</l><r>kontatu[ADI][SIN]+[AMM][PART]</r></p></e>
	<e><p><l>zalantzazkotzat_jo[IZE][ARR]</l><r>jo[ADI][SIN]+[AMM][ADOIN]</r></p></e>
	<e><p><l>erori[IZE][ARR]</l><r>erori[ADI][SIN]+[AMM][PART]</r></p></e>
	<e><p><l>aldagela[ADI][SIN]</l><r>aldagela[IZE][ARR]</r></p></e>
	<e><p><l>txikle[ADI][SIN]</l><r>txikle[IZE][ARR]</r></p></e>
	<e><p><l>gertatzen_dena_gertatzen_dela[ADI][SIN]</l><r>izan[ADL][A1][NR_HU]+la[ERL][MEN][KONP]</r></p></e>
	<e><p><l>norbaiten_arreta_erakarri[IZE][ARR]</l><r>erakarri[ADI][SIN]+[AMM][PART]</r></p></e>
	<e><p><l>informal[ADI][SIN]</l><r>informal[ADJ][IZO]</r></p></e>
	<e><p><l>norbait_erotu[IZE][ARR]</l><r>erotu[ADI][SIN]+[AMM][PART]</r></p></e>
	<e><p><l>elkar[ADB][ADOARR]</l><r>elkartu[ADI][SIN]+[AMM][ADOIN]</r></p></e>
	<e><p><l>egia_osoa_ez_esatea[ADJ][IZL]</l><r>esate[IZE][ARR]</r></p></e>
	<e><p><l>batean_bai[ADB][ADOARR]</l><r>baia[IZE][ARR]</r></p></e>
	<e><p><l>zenbaitetan[ADB][ADOARR]</l><r>zenbaitetan[ADB][ALGARR]</r></p></e>
	<e><p><l>ordez[ADJ][IZL]</l><r>ordez[ADB][ALGARR]</r></p></e>
	<e><p><l>lehenik[ADB][ADOARR]</l><r>lehenik[ADB][ALGARR]</r></p></e>
	<e><p><l>ziztu_bizian[IZE][ARR]</l><r>bizi[ADJ][IZO]+[DEK][NUMS]+[DEK][INE]</r></p></e>
	<e><p><l>plater_hegalari[IZE][ARR]</l><r>hegalari[ADJ][IZO]</r></p></e>
	<e><p><l>gorriak_ikusarazi[ADI][SIN]</l><r>ikusi[ADI][SIN]arazi[ATZ][ADI][SIN]+[AMM][PART]</r></p></e>
	<e><p><l>oinordetzan_hartu[IZE][ARR]</l><r>hartu[ADI][SIN]+[AMM][PART]</r></p></e>
	<e><p><l>laga[IZE][ARR]</l><r>laga[ADI][SIN]+[AMM][ADOIN]</r></p></e>
	<e><p><l>berotu[IZE][ARR]</l><r>berotu[ADI][SIN]+[AMM][PART]</r></p></e>
	<e><p><l>norbaitek_kotxez_eramatea_lortu[IZE][ARR]</l><r>lortu[ADI][SIN]+[AMM][PART]</r></p></e>
	<e><p><l>kutxazain_automatiko[IZE][ARR]</l><r>automatiko[ADJ][IZO]</r></p></e>
	<e><p><l>asko_gustatzen_zait[ADB][ADOARR]</l><r>izan[ADL][A1][NR_HU][NI_NI]</r></p></e>
	<e><p><l>deseroso[ADJ][IZL]</l><r>deseroso[ADJ][IZO]</r></p></e>
	<e><p><l>osasun_txar[IZE][ARR]</l><r>txar[ADJ][IZO]</r></p></e>
	<e><p><l>zuri-beltzean[ADJ][IZL]</l><r>beltz[ADJ][IZO]+[DEK][NUMS]+[DEK][INE]</r></p></e>
	<e><p><l>delako[ADJ][IZL]</l><r>izan[ADL][A1][NR_HU]+la[ERL][MEN][KONP]+[DEK][GEL]</r></p></e>
	<e><p><l>aparte_utzita[ADJ][IZL]</l><r>utzi[ADI][SIN]+[AMM][PART]+[ERL][MEN][MOD]</r></p></e>
	<e><p><l>bederatziak_eta_bost_dira[ADB][ADOARR]</l><r>izan[ADL][A1][NR_HK]</r></p></e>
	<e><p><l>kazkabarra_ari_du[ADB][ADOARR]</l><r>edun[ADL][A1][NR_HU][NK_HU]</r></p></e>
	<e><p><l>ez_da_erraza[ADB][ADOARR]</l><r>erraz[ADJ][IZO]</r></p></e>
	<e><p><l>gutxienez[ADB][ADOARR]</l><r>gutxienez[ADB][ALGARR]</r></p></e>
	<e><p><l>txantxetan_aritu_zerbaiti_buruz[IZE][ARR]</l><r>buruz[ADB][ALGARR]</r></p></e>
	<e><p><l>Latinoamerika[ADJ][IZL]</l><r>Latinoamerika[IZE][LIB]</r></p></e>
	<e><p><l>latinoamerikar[ADJ][IZL]</l><r>latinoamerikar[ADJ][IZO]</r></p></e>
	<e><p><l>are_gutxiago[ADI][SIN]</l><r>gutxiagotu[ADI][SIN]+[AMM][ADOIN]</r></p></e>
	<e><p><l>Ekialde_Ertaina[IZE][ARR]</l><r>ertain[ADJ][IZO]</r></p></e>
	<e><p><l>gero_eta_gehiago[ADB][ADOARR]</l><r>gehiagotu[ADI][SIN]+[AMM][ADOIN]</r></p></e>
	<e><p><l>gehienetan[ADB][ADOARR]</l><r>gehienetan[ADB][ALGARR]</r></p></e>
	<e><p><l>gutxi_gorabehera[ADB][ADOARR]</l><r>gorabehera[ADB][ALGARR]</r></p></e>
	<e><p><l>nahiz_eta[ADB][ADOARR]</l><r>eta[LOT][JNT][EMEN]</r></p></e>
	<e><p><l>azazkalak_mozteko_guraizeak[IZE][ARR]</l><r>guraize[IZE][ARR]</r></p></e>
	<e><p><l>aurrezkiak[IZE][ARR]</l><r>aurrezki[IZE][ARR]</r></p></e>
	<e><p><l>New_York[IZE][IZB]</l><r>York[IZE][LIB]</r></p></e>
	<e><p><l>ondoan[ADB][ADOARR]</l><r>ondoan[ADB][ALGARR]</r></p></e>
	<e><p><l>huskeria[ADB][ADOARR]</l><r>huskeria[IZE][ARR]</r></p></e>
	<e><p><l>urte_askotarako[ADJ][IZL]</l><r>asko[DET][DZG][MG]+[DEK][MG]+[DEK][ALA]+[DEK][GEL]</r></p></e>
	<e><p><l>hori_horrela_izanda_ere[ADB][ADOARR]</l><r>ere[LOT][LOK][EMEN]</r></p></e>
	<e><p><l>esan_eta_egin[ADB][ADOARR]</l><r>egin[ADT][MDNC][NR_HU][NK_HI][RARE]</r></p></e>
	<e><p><l>inola_ere_ez[ADB][ADOARR]</l><r>ez[IZE][ARR]</r></p></e>
	<e><p><l>inola_ere[ADB][ADOARR]</l><r>ere[LOT][LOK][EMEN]</r></p></e>
	<e><p><l>ahoan_bilorik_ez_izan[ADB][ADOARR]</l><r>izan[IZE][ARR]</r></p></e>
	<e><p><l>inolaz_ere[ADB][ADOARR]</l><r>ere[LOT][LOK][EMEN]</r></p></e>
	<e><p><l>ahuntzaren_gauerdiko_eztula[ADB][ADOARR]</l><r>eztul[IZE][ARR]</r></p></e>
	<e><p><l>baliogabe[ADJ][IZL]</l><r>baliogabe[ADJ][IZO]</r></p></e>
	<e><p><l>erdipurdiko[ADJ][IZL]</l><r>erdipurdi[ADB][ADOARR]+[DEK][GEL]</r></p></e>
	<e><p><l>bat_bestearen_atzetik[ADB][ADOARR]</l><r>atze[ADJ][IZO][RARE]+[DEK][NUMS]+[DEK][ABL]</r></p></e>
	<e><p><l>ohiz_kanpoko[ADJ][IZL]</l><r>kanpo[IZE][ARR]+[DEK][NUMS]+[DEK][GEL]</r></p></e>
	<e><p><l>ezinezko[ADJ][IZL]</l><r>ezin[IZE][ARR]+[DEK][INS][MG]+[DEK][GEL]</r></p></e>
	<e><p><l>ehuneko[ADJ][IZL]</l><r>ehun[IZE][ARR][RARE]+[DEK][NUMS]+[DEK][GEL]</r></p></e>
	<e><p><l>zerbait_egiteko_bihotz_hartu[IZE][ARR]</l><r>hartu[ADI][SIN]+[AMM][PART]</r></p></e>
	<e><p><l>linea_elektriko[IZE][ARR]</l><r>elektriko[ADJ][IZO]</r></p></e>
	<e><p><l>marisorgin[ADI][SIN]</l><r>marisorgin[IZE][ARR]</r></p></e>
	<e><p><l>norbaiti_gorriak_ikusarazi[ADI][SIN]</l><r>ikusi[ADI][SIN]arazi[ATZ][ADI][SIN]+[AMM][PART]</r></p></e>
	<e><p><l>norbait_bere_onetik_atera[IZE][ARR]</l><r>atera[ADI][SIN]+[AMM][ADOIN]</r></p></e>
	<e><p><l>whisky_eskoziar[IZE][IZB]</l><r>eskoziar[ADJ][IZO]</r></p></e>
	<e><p><l>gero_arte[ADI][SIN]</l><r>arte[IZE][ARR]</r></p></e>
	<e><p><l>deseroso_sentiarazi[ADI][SIN]</l><r>sentitu[ADI][SIN]arazi[ATZ][ADI][SIN]+[AMM][PART]</r></p></e>
	<e><p><l>ezean[ADJ][IZL]</l><r>ezean[ADB][ALGARR]</r></p></e>
	<e><p><l>nolabait_esateko[ADJ][IZL]</l><r>esate[IZE][ARR]+[DEK][NUMS]+[DEK][GEL]</r></p></e>
	<e><p><l>nor_edo_nor[ADB][ADOARR]</l><r>nortu[ADI][SIN]+[AMM][ADOIN]</r></p></e>
	<e><p><l>zer_edo_zer[ADB][ADOARR]</l><r>zer[DET][NOLGAL][MG]</r></p></e>
	<e><p><l>zerbait_gaizki_joan[ADB][ADOARR]</l><r>joan[ADI][SIN]+[AMM][ADOIN]</r></p></e>
	<e><p><l>neurri_batean[IZE][ARR]</l><r>batean[ADB][ALGARR]</r></p></e>
	<e><p><l>larrugorrian[ADJ][IZL]</l><r>larrugorrian[ADB][ALGARR]</r></p></e>
	<e><p><l>norbaiten_aldamenean_egon_eta_bakean_ez_utzi[IZE][ARR]</l><r>utzi[ADI][SIN]+[AMM][PART]</r></p></e>
	<e><p><l>hala_nola[ADB][ADOARR]</l><r>nola[ADB][ADOGAL]</r></p></e>
	<e><p><l>nolabait_esatearren[ADB][ADOARR]</l><r>esan[ADI][SIN]+[AMM][ADIZE]+[DEK][MOT]</r></p></e>
	<e><p><l>Jainkoari_esker[ADI][SIN]</l><r>esker[IZE][ARR]</r></p></e>
	<e><p><l>eskerrik_asko[ADI][SIN]</l><r>asko[ADB][ADOARR]</r></p></e>
	<e><p><l>hots[ADB][ADOARR]</l><r>hots[IZE][ARR]</r></p></e>
	<e><p><l>primeran[ADB][ADOARR]</l><r>primeran[ADB][ALGARR]</r></p></e>
	<e><p><l>funtsezko_den[ADB][ADOARR]</l><r>izan[ADL][A1][NR_HU]+n[ERL][MEN][ERLT]</r></p></e>
	<e><p><l>emaitza_binako_berdinketa_da[ADB][ADOARR]</l><r>izan[ADL][A1][NR_HU]</r></p></e>
	<e><p><l>behin_eta_berriro[IZE][ARR]</l><r>berriro[ADB][ADOARR]</r></p></e>
	<e><p><l>eskura[ADB][ADOARR]</l><r>eskura[ADB][ALGARR]</r></p></e>
	<e><p><l>jatun_ona_izan[ADB][ADOARR]</l><r>izan[IZE][ARR]</r></p></e>
	<e><p><l>txantxetan_ari_haiz[ADB][ADOARR]</l><r>izan[ADL][A1][NR_HI]</r></p></e>
	<e><p><l>adeitasunez[ADB][ADOARR]</l><r>adeitasun[IZE][ARR]+[DEK][INS][MG]</r></p></e>
	<e><p><l>hartutako_immunoeskasiaren_sindrome[ADI][SIN]</l><r>sindrome[IZE][ARR]</r></p></e>
	<e><p><l>bat-bateko[ADJ]</l><r>bateko[IZE][ARR]</r></p></e>
	<e><p><l>oinuts[ADJ]</l><r>oinuts[ADJ][IZO]</r></p></e>
	<e><p><l>kliskatu[ADI]</l><r>kliskatu[ADI][SIN]</r></p></e>
	<e><p><l>Europar_Batasuna[ADJ][IZL]</l><r>batasun[IZE][ARR]</r></p></e>
	<e><p><l>urduri[ADJ]</l><r>urduri[ADJ][IZO]</r></p></e>
	<e><p><l>Eskoziako_festa[IZE][IZB]</l><r>festa[IZE][ARR]</r></p></e>
	<e><p><l>hipertestua_markatzeko_lengoaia[IZE][IZB]</l><r>lengoaia[IZE][ARR]</r></p></e>
	<e><p><l>Nazioarteko_Diru_Funts[ADJ][IZL]</l><r>funts[IZE][ARR]</r></p></e>
	<e><p><l>Irlandar_Armada_Errepublikarra[ADJ][IZL]</l><r>errepublikar[ADJ][IZO]</r></p></e>
	<e><p><l>oso_handi[ADJ]</l><r>handi[ADJ][IZO]</r></p></e>
	<e><p><l>Estatuko_Osasun_Zerbitzua[IZE][ARR]</l><r>zerbitzu[IZE][ARR]</r></p></e>
	<e><p><l>Ipar_Amerikar[ADJ]</l><r>amerikar[ADJ][IZL]</r></p></e>
	<e><p><l>telefonoz_deitu[ADI]</l><r>deitu[ADI][SIN]</r></p></e>
	<e><p><l>ongarritu[ADI]</l><r>ongarritu[ADI][SIN]</r></p></e>
	<e><p><l>ospitaleratu[ADI]</l><r>ospitaleratu[ADI][SIN]</r></p></e>
	<e><p><l>ordenatu[ADI]</l><r>ordenatu[ADI][SIN]</r></p></e>
	<e><p><l>oxidatu[ADI]</l><r>oxidatu[ADI][SIN]</r></p></e>
	<e><p><l>oxigenatu[ADI]</l><r>oxigenatu[ADI][SIN]</r></p></e>
	<e><p><l>Sobietar_Errepublika_Sozialisten_Batasuna[IZE][IZB]</l><r>batasun[IZE][ARR]</r></p></e>
	<e><p><l>Nazio_Batuen_Erakundea[IZE][IZB]</l><r>erakunde[IZE][ARR]</r></p></e>
	<e><p><l>Estatu_Batuak[IZE][IZB]</l><r>batu[ADJ][IZO]</r></p></e>
	<e><p><l>Ameriketako_Estatu_Batuak[IZE][IZB]</l><r>batu[ADJ][IZO]</r></p></e>
	<e><p><l>ziztu_bizian_igaro[ADI]</l><r>igaro[ADI][SIN]</r></p></e>
  </section>
</dictionary>
